【裁判字號】    98,訴,625
【裁判日期】    980910
【裁判案由】    毒品危害防制條例
【裁判全文】
臺灣高雄地方法院刑事判決               98年度訴字第625號
    公  訴  人  臺灣高雄地方法院檢察署檢察官
    被      告  乙○○
    選任辯護人  鄧國璽律師
    被      告  丙○○
    選任辯護人  洪士宏律師
                林易玫律師
上列被告等因違反毒品危害防制條例案件，經檢察官提起公訴（
98年度偵字第3210號），本院判決如下：
    主  文
乙○○犯如附表一編號1 至22主文欄所示之販賣第一級毒品罪貳
拾貳罪，各處如附表一編號1 至22主文欄所示之刑；又共同犯如
附表三編號1 主文欄所示之販賣第一級毒品罪，處如附表三編號
1 主文欄所示之刑。應執行有期徒刑貳拾貳年，扣案如附表四編
號1 至9 、扣案如附表五編號1 至9 所示之物沒收銷燬之，扣案
如附表四編號10至12、扣案如附表五編號10、12所示之物沒收，
未扣案販賣毒品所得新臺幣萬玖仟伍佰伍拾元沒收，如全部或
一部不能沒收時，以其財產抵償之。另未扣案之共同販賣毒品所
得新臺幣壹仟陸佰元與共犯丙○○連帶沒收，如全部或一部不能
沒收時，以其等財產連帶抵償之。
丙○○犯如附表二編號1 至21主文欄所示之販賣第一級毒品罪貳
拾壹罪，均累犯，各處如附表二編號1 至21主文欄所示之刑；又
共同犯如附表三編號1 主文欄所示之販賣第一級毒品罪，累犯，
處如附表三編號1 主文欄所示之刑。應執行有期徒刑貳拾捌年，
扣案如附表四編號1 至9 、扣案如附表五編號1 至9 所示之物沒
收銷燬之，扣案如附表四編號10至12、扣案如附表五編號10、12
所示之物沒收，未扣案販賣毒品所得新臺幣萬伍仟陸佰伍拾元
沒收，如全部或一部不能沒收時，以其財產抵償之。另未扣案之
共同販賣毒品所得新臺幣壹仟陸佰元與共犯乙○○連帶沒收，如
全部或一部不能沒收時，以其等財產連帶抵償之。
乙○○、丙○○其餘被訴販賣第一級毒品罪部分均無罪。
    事  實
一、丙○○前因違反肅清煙毒條例等案件經判決確定後，由本院
    85年度聲字第165 號裁定定應執行有期徒刑4 年確定，另因
    違反麻醉藥品管理條例案件，經台灣高等法院高雄分院85年
    度上訴字第1418號判決判處有期徒刑5 年3 月，經最高法院
    86年度台上字第1465號判決上訴駁回確定，又因違反麻醉藥
    品管理條例案件，經本院84年度訴字第3238號判決判處有期
    徒刑6 月確定，經裁定定應執行刑為5 年5 月確定，上開刑
    期接續執行，嗣於民國89年4 月29日縮短刑期假釋出監，於
    93年11月6 日保護管束期滿視為執行完畢。
二、乙○○明知海洛因係毒品危害防制條例第2 條第2 項第1 款
    所列之第一級毒品，不得持有或販賣，竟意圖營利，基於販
    賣第一級毒品海洛因之犯意，以使用扣案如附表四編號11所
    示之0000000000門號行動電話及扣案如附表五編號12所示之
    0000000000門號行動電話作為販賣毒品之聯絡工具，分別於
    附表一編號1 至22之犯罪時間、犯罪地點欄所示之時、地，
    以附表一編號1 至22犯罪事實欄所示之聯絡方式，將附表一
    編號1 至22犯罪事實欄所示交易金額之海洛因販賣予己○○
    、甲○○、戊○○、胡高誌以牟利。
三、詎丙○○仍不知悔改，明知海洛因係毒品危害防制條例第2
    條第2 項第1 款所列之第一級毒品，不得持有或販賣，竟意
    圖營利，分別基於販賣第一級毒品海洛因之犯意，以使用扣
    案如附表五編號12所示之0000000000門號行動電話作為販賣
    毒品之聯絡工具，分別於附表二編號1 至21之犯罪時間、犯
    罪地點欄所示之時、地，以附表二編號1 至21犯罪事實欄所
    示之聯絡方式，將附表二編號1 至21犯罪事實欄所示交易金
    額之海洛因販賣予己○○、甲○○、戊○○以牟利。復丙○○與乙○○又意圖營利，另行基於販賣第一級毒品海洛因之
    犯意聯絡，以使用扣案如附表五編號12所示之0000000000門
    號行動電話作為販賣毒品之聯絡工具，由丙○○接聽電話，
    乙○○負責運送海洛因之分工方式，於附表三編號1 所示之
    時、地，將價值新台幣（下同）1,600 元之海洛因販賣予戊○○以牟利。嗣經員警長期對乙○○、丙○○實施通訊監察
    後，於98年1 月20日13時5 分許，在乙○○位於高雄縣大寮
    鄉○○村○○路796 巷36號之住處（下稱乙○○住處）查獲
    ，並扣得附表四編號1 至12所示之物，並於同日13時20分許
    ，在丙○○位於高雄縣大寮鄉○○村○○路796 巷36號旁古
    厝之居處（下稱丙○○居處）查獲，並扣得附表五編號1 至
    10、12所示之物，而悉上情。
四、案經高雄市政府警察局移送台灣高雄地方法院檢察署檢察官
    偵查起訴。
    理  由
甲、程式事項：
一、按被告以外之人於偵查中向檢察官所為陳述，除顯有不可信
    之情況者外，得為證據，刑事訴訟法第159 條之1 第2 項定
    有明文。偵查中對被告以外之人（包括證人、鑑定人、告訴
    人、被害人及共同被告等）所為之偵查筆錄，或被告以外之
    人向檢察官所提之書面陳述，性質上均屬傳聞證據。惟現階
    段刑事訴訟法規定檢察官代表國家偵查犯罪、實施公訴，依
    法其有訊問被告、證人及鑑定人之權，證人、鑑定人且須具
    結，而實務運作時，檢察官偵查中向被告以外之人所取得之
    陳述，原則上均能遵守法律規定，不致違法取供，其可信度
    極高，職是，被告以外之人前於偵查中已具結而為證述，除
    反對該項供述得具有證據能力之一方，已釋明「顯有不可信
    之情況」之理由外，不宜以該證人未能於審判中接受他造之
    反對詰問為由，即遽指該證人於偵查中之陳述不具證據能力
    。證人己○○、甲○○、戊○○於檢察官偵查中所為之陳述
    （見偵一卷第25、26、140 至142 頁），既依法具結，且無
    顯不可信之情況，依上開說明，證人己○○、甲○○、戊○○於偵查中之結證有證據能力，況證人己○○於本院審理中
    到庭接受詰問，對被告乙○○、丙○○之對質詰問權之保障
    亦無不週，而證人甲○○、戊○○於本院審理中因拘提不到
    ，被告乙○○、丙○○及渠等辯護人亦同意捨棄傳喚（見本
    院卷第240 頁），自無對被告乙○○、丙○○之對質詰問權
    有保障不週之處。
二、按被告以外之人於審判中所在不明而無法傳喚或傳喚不到，
    其於檢察事務官、司法警察官或司法警察調查中所為之陳述
    ，經證明具有可信之特別情況，且為證明犯罪事實之存否所
    必要者，得為證據，刑事訴訟法第159 條之3 第3 款定有明
    文。本件證人甲○○、戊○○於本院審理中經傳喚、拘提均
    未到庭，此有本院證人甲○○、戊○○傳票之送達證書、高
    雄縣政府警察局林園分局拘提結果回函資料在卷可查（見本
    院卷第228 至230 、237 至237-9 頁），本院審酌證人甲○○、戊○○於警詢陳述並無遭警員以強暴、脅迫、利誘或其
    他不正方法取得之供述，且證人甲○○、戊○○於警詢所為
    之證述係於案發後不久製作之警詢筆錄，供述內容受他人影
    響機率較低，較少權衡利害關係，可信度甚高，且為證明本
    件被告乙○○、丙○○之犯行所必要，依上開說明，證人甲○○、戊○○於警詢之證述得為證據。
三、本院所引監聽譯文部分，係經臺灣高雄地方法院於97年11月
    12日核發97年聲監字第2154號通訊監察書、97年12月8 日核
    發97年聲監字第2304號通訊監察書、97年聲監續字第2733號
    通訊監察書、98年1 月5 日核發98年聲監續字第13號通訊監
    察書所為合法通訊監察，有上揭通訊監察書各1 份附卷可憑
    （見警一卷第45、46、49、50、53、54、61、62頁），且被
    告乙○○、丙○○及渠等辯護人於本院審理時亦不爭執證據
    能力，依刑事訴訟法第159 條之5 之規定，自具有證據能力
    。
四、按被告以外之人於審判外之陳述，雖不符前4 條之規定，而
    經當事人於審判程序同意作為證據，法院審酌該言詞陳述或
    書面陳述作成時之情況，認為適當者，亦得為證據，刑事訴
    訟法第159 條之5 第1 項定有明文。本案以下認定事實所引
    用之傳聞證據，檢察官、被告乙○○、丙○○及渠等辯護人
    於審判程序中均同意作為證據（見本院卷第121 、130 頁）
    ，而各該傳聞證據之取得亦無違法不當之情事，作為證據並
    無不適當，依上開說明，本院認本案以下所引用之傳聞證據
    均有證據能力。
乙、實體事項：
壹、被告乙○○、丙○○有罪部分：
一、訊據被告乙○○固坦承有為附表一編號1 至16、22所示之販
    賣第一級毒品犯行，惟否認有為附表一編號17至21、附表三
    編號1 所示之販賣第一級毒品犯行，辯稱：沒有見到戊○○
    本人或照片，不知向其買海洛因之人的本名，但對戊○○使
    用門號之通聯監聽譯文內容並無爭執云云（見本院卷第119
    、120 、251 頁）。訊據被告丙○○固坦承0000000000門號
    行動電話由伊使用，扣案如附表五編號1 至12所示之物為伊
    所有，有於附表二編號1 至21所示之時、地，將海洛因交付
    予己○○、甲○○、戊○○，並向己○○、甲○○、戊○○
    拿取如附表二編號1 至21犯罪事實欄所示金額之事實，惟矢
    口否認有何販賣第一級毒品犯行，辯稱：伊係與己○○、甲○○、戊○○合買海洛因，伊與己○○等人見面時，藥頭也
    會一併到現場，不能單憑0000000000門號行動電話之通聯譯
    文及己○○等人之警、偵訊證述即認定伊有賣海洛因，己○○等人撥打0000000000門號行動電話僅欲向伊之男友購買海
    洛因，並非要找伊云云（見本院卷第127 、128 頁、第251
    正、反面）。經查：
（一）被告乙○○被訴販賣附表一編號1 至22所示海洛因部分：
1、扣案如附表四編號1 至12所示之物為被告乙○○所有，且於
   乙○○住處查獲，又扣案如附表四編號1 所示之物，經送請
   法務部調查局濫用藥物實驗室鑑定，確係海洛因無訛（合計
   淨重4.12公克、空包裝總重8.00公克），另扣案如附表四編
   號2 至9 所示之物，經送請高雄醫學大學附設中和紀念醫院
   檢驗，均呈海洛因陽性反應一節，有乙○○住處之搜索扣押
   筆錄、扣押物品目錄表、法務部調查局濫用藥物實驗室98年
   3 月2 日調科壹字第09823006470 號鑑定書、高雄醫學大學
   附設中和紀念醫院98年6 月2 日檢驗報告14紙在卷可查（詳
   見附表四編號1 至9 出處欄所載），上開事實應堪認定，顯
   見被告乙○○於98年1 月20日在乙○○住處查獲時持有驗後
   淨重合計達4.12公克且已分裝成40包之海洛因無訛。
2、被告乙○○有販賣如附表一編號1 至16、22所示海洛因一節
   ，除被告乙○○於警詢、偵訊、本院審理中之自白外（見警
   二卷第18至26頁、偵一卷第15至17、123 至124 頁、本院卷
   第20、119 、120 頁），核均與證人己○○、甲○○於警詢
   、偵訊之證述及證人胡高誌於警詢之證述相符（警二卷第33
   至45、48至53、73至77頁、偵一卷第25、26、140 、141 頁
   ），復有被告乙○○使用0000000000門號、0000000000門號
   行動電話與己○○、甲○○、胡高誌等人通話之通聯譯文在
   卷可查（見警二卷第124 至151 頁），此部分事實堪信為真
   。
3、被告乙○○雖否認有為附表一編號17至21所示販賣海洛因予
   戊○○之犯行，並以前詞置辯，然證人戊○○於警詢證述：
   （提示0000000000門號行動電話於97年12月17日12時1 分起
   至97年12月22日3 時39分止、0000000000門號行動電話於98
   年1 月4 日2 時4 分之通聯譯文）有分別於97年12月17日12
   時1 分、97年12月18日21時30分、97年12月20日20時40分、
   97年12月22日3 時39分、98年1 月4 日2 時4 分許撥打00000
   00000 ，均由乙○○接聽，分別跟乙○○買1,000 、1,650
   、6,300 、2,000 、800 元海洛因，並均約在高雄縣大寮鄉
   ○○路之安迪旅館交易等語明確（見警二卷第66至68頁）；
   復於偵訊中具結證述：98年2 月24日警詢所述均實在，我撥
   0000000000門號用意係購買海洛因，（提示移送書犯罪事實
   一覽表編號19至39，見警二卷第4 至8 頁）我購毒之時、地
   均實在等語（見偵一卷第141 、142 頁）。證人戊○○與被
   告乙○○並無怨隙，當無甘冒偽證風險，誣指被告乙○○有
   販賣海洛因之情，證人戊○○上開證述應屬可採。況依上開
   通聯譯文之對話內容觀之，證人戊○○撥打0000000000門號
   確實係談論海洛因買賣交易事宜等情，有0000000000門號行
   動電話與戊○○通話之通聯譯文在卷可查（見警二卷第129
   至132 、135 頁），而被告乙○○對上開通聯譯文內容並未
   爭執（見本院卷第251 頁），被告乙○○僅因不知向其購買
   海洛因之人之真實姓名，且於警詢、偵訊中未經員警、檢察
   官提出戊○○之照片或要求戊○○本人到場供被告乙○○辨
   認買毒者之對象，被告乙○○對此部分之起訴事實始有爭執
   ，然被告乙○○坦承同案被告丙○○出國期間均由其使用、
   接聽0000000000門號行動電話以販賣海洛因無訛（見本院卷
   第19、241 頁），又同案被告丙○○於附表一編號17至21所
   示時間均屬出境離台乙節，有丙○○之法務部入出境資訊連
   結作業1 紙在卷可佐（見本院卷第48頁），則於附表一編號
   17至21所示時間將附表一編號17至21犯罪事實欄所示金額之
   海洛因販賣予戊○○之人自屬被告乙○○無疑，被告乙○○
   上開所辯不足採信。
4、再按販賣毒品係政府嚴予查緝之違法行為，且上述毒品可任
   意分裝或增減其份量，而每次買賣之價量，亦隨時依雙方關
   係之深淺、當時之資力、需求程度及對行情之認知等因素，
   機動調整，因之販賣之利得，除經被告坦承犯行，或帳冊價
   量均記載明確外，委難查得實情，是縱未確切查得販賣賺取
   之實際差價，但除別有事證，足認係按同一價格轉讓，確未
   牟利之情形外，尚難執此認非法販賣之事證有所不足，致知
   過坦承者難辭重典，飾詞否認者反得逞僥倖，而失情理之平
   ；且海洛因之價格不低，取得不易，凡為販賣之不法行為者
   ，苟無利可圖，應無甘冒持有毒品遭查獲之極大風險，從事
   此買賣工作，是其販入之價格必較售出之價格低廉，而有從
   中賺取買賣差價牟利之意圖及事實，應屬符合論理法則而不
   違背社會通常經驗之合理判斷。從而，被告乙○○與證人己○○、甲○○、戊○○、胡高誌所為附表一編號1 至22所示
   海洛因之有償交易，具有販賣營利之意圖，已屬灼然。
5、綜上所述，被告乙○○有於附表一編號1 至22所示時、地，
   將附表一編號1 至22犯罪事實欄所示金額之海洛因販賣予己○○、甲○○、戊○○、胡高誌之犯行，事證明確，應依法
   論科。
（二）被告丙○○被訴販賣附表二編號1 至21所示海洛因部分：
1、扣案如附表五編號1 至12所示之物為被告丙○○所有，且於
   丙○○居處查獲，又扣案如附表五編號1 、2 所示之物，經
   送請法務部調查局濫用藥物實驗室鑑定，確係海洛因無訛（
   合計淨重分別為62.74 公克、2.70公克，空包裝總重分別為
   15.49 公克、4.56公克），另扣案如附表五編號3 至9 所示
   之物，經送請高雄醫學大學附設中和紀念醫院檢驗，均呈海
   洛因陽性反應一節，有丙○○居處之搜索扣押筆錄、扣押物
   品目錄表、法務部調查局濫用藥物實驗室98年3 月2 日調科
   壹字第09823006460 號鑑定書、高雄醫學大學附設中和紀念
   醫院98年6 月2 日檢驗報告13紙在卷可查（詳見附表五編號
   1 至9 出處欄所載），上開事實應堪認定，顯見被告丙○○
   於98年1 月20日在丙○○居處查獲時持有驗後淨重合計分別
   達62.74 公克、2.70公克，且已分別分裝成25包、24包之海
   洛因無訛。
2、被告丙○○否認有為附表二編號1 至21所示販賣海洛因犯行
   ，辯稱僅與己○○、甲○○、戊○○合買海洛因云云，而證
   人己○○雖於本院審理中證述：丙○○沒有提供毒品給我，
   曾向丙○○購買，但她不賣我，也沒有送海洛因給我吸食，
   97年12月13日我與丙○○通話係要丙○○幫我辦年貨，警詢
   說「半半」指海洛因半錢之一半是警察叫我害丙○○，97年
   12月29日與丙○○通話是要還錢，偵訊達4 、5 個小時已在
   提藥，精神不好，才證述警詢所述實在云云（見本院卷第204
   反面頁至206 頁），然於98年1 月22日（星期四）警詢證述
   ：（提示0000000000門號行動電話於97年12月13日、97年12
   月29日通聯）我在97年12月13日以0000000000門號行動電話
   撥打0000000000門號行動電話給丙○○說「購買半半，幫忙
   秤1 個1 比1 的糖」的意思是「半半」指海洛因半錢之一半
   ，糖是為了稀釋海洛因，不要讓毒癮太深，當日向丙○○購
   買6, 000元海洛因，約在高雄縣大寮鄉○○路大寮國小路口
   交易；97年12月29日我以0000000000門號行動電話撥0000000
   000 門號行動電話說「過來坐坐，順便拿2,000 …還送1 支
   」是因當日我不出門，叫丙○○來家裡坐，順便叫她帶2,000
   元海洛因來賣我，當天在大寮鄉○○路路口向丙○○買2,000
   元海洛因，是丙○○來交易；另有於98年1 月15或16日0 時
   在高雄縣大寮鄉○○路、光明路口之吉祥加油站打00000000
   00門號行動電話向「小薇」女子買1,000 元海洛因，「小薇
   」即提示之丙○○照片（見警二卷第35、38至40 頁） 。復
   於同日偵訊中證述：都直接打0000000000門號找「小薇」即
   丙○○買海洛因，今日被查扣之海洛因即上週四或五向丙○○買，原本是閒聊，之後跟她買等語（見偵一卷第25、26頁
   ）。另從0000000000門號行動電話通聯譯文觀之，證人己○○於98年1 月17日始有撥打0000000000之門號，內容提及「
   小薇」等詞，有該通聯譯文1 份在卷可查（見警二卷第137
   頁），比對證人己○○警詢、偵訊之證述，證人己○○應係
   於98年1 月17日而非98年1 月15或16日（附表二編號3 部分
   ）始有向被告丙○○以手機聯絡購買海洛因無疑。另證人甲○○於偵訊中具結證述：有於98年1 月17日0 時許撥丙○○
   手機，由丙○○接聽，一樣約在包公廟見面，買5 千元海洛
   因，該次是丙○○親自將海洛因交給我等語明確（見偵一卷
   第140 、141 頁），核與其先前警詢所述相符（見警二卷第
   51頁）。又證人戊○○於警詢證述有於附表二編號5 至21所
   示時、地與丙○○電話聯絡後有向丙○○購買附表二編號5
   至21所示金額之海洛因等情詳實（見警二卷第61至72頁），
   復於偵訊中亦證述打電話予丙○○係要買海洛因，（提示移
   送書犯罪事實一覽表編號19至39，見警二卷第4 至8 頁）我
   購毒之時、地均實在等語一致（見偵一卷第141 、142 頁）
   。證人己○○於本院審理中證述被告丙○○未曾對其交付海
   洛因云云，業與被告丙○○自白有於附表二編號1 至3 所示
   時、地交付海洛因給己○○等節（見本院卷第128 頁）相互
   矛盾，且與其先前警詢、偵訊之證述不符，而證人己○○於
   98年1 月22日之警詢時間約3 小時，休息4 小時後僅偵訊約
   20分鐘乙節，有證人己○○警詢筆錄、偵訊筆錄記載之起迄
   時間可稽（見警二卷第33頁、偵一卷第25、26頁），應認證
   人己○○先前之警詢、偵訊並無疲勞訊問之可能，顯見證人
   己○○嗣後於本院審理時之證述乃有意維護被告丙○○而不
   足採信，其先前警詢、偵訊證述有向被告丙○○取得海洛因
   等情應屬可採。至於證人甲○○、戊○○與被告丙○○並無
   怨隙，且於警詢、偵訊所述內容均一致相符，復與被告丙○○自白有於附表二編號4 至21所示時、地交付海洛因予甲○○、戊○○，並同時收取附表二編號4 至21所示金額等節（
   見本院卷第128 頁）未有矛盾之處，應認證人甲○○、戊○○警詢、偵訊之證述為可採。另依毒品交易常情而論，倘被
   告丙○○於附表二編號1 至21所示時、地交付海洛因予證人
   己○○、甲○○、戊○○之際，販賣海洛因之藥頭亦同時在
   場，證人己○○、甲○○、戊○○豈有必要輾轉迂迴經由被
   告丙○○向藥頭取得海洛因及付款，證人己○○、甲○○、
   戊○○大可逕向該藥頭為海洛因買賣之交易，以避免被告丙○○從中抬高價錢或減少海洛因數量，而被告丙○○與證人
   己○○、甲○○、戊○○亦無特殊情誼或親屬關係，自無必
   要承擔為警查緝風險而親自出面替證人己○○、甲○○、戊○○從事海洛因買賣之交易，況證人己○○、甲○○、戊○○先前警、偵訊之證述內容均未曾提及另有他人同時與被告
   丙○○在場一起交付海洛因或撥打0000000000門號行動電話
   係欲找被告丙○○之男友買海洛因之情事，應認被告丙○○
   上開於本院審理中之辯解，顯屬卸責之詞，不足採信。
3、再按販賣毒品係政府嚴予查緝之違法行為，且上述毒品可任
   意分裝或增減其份量，而每次買賣之價量，亦隨時依雙方關
   係之深淺、當時之資力、需求程度及對行情之認知等因素，
   機動調整，因之販賣之利得，除經被告坦承犯行，或帳冊價
   量均記載明確外，委難查得實情，是縱未確切查得販賣賺取
   之實際差價，但除別有事證，足認係按同一價格轉讓，確未
   牟利之情形外，尚難執此認非法販賣之事證有所不足，致知
   過坦承者難辭重典，飾詞否認者反得逞僥倖，而失情理之平
   ；且海洛因之價格不低，取得不易，凡為販賣之不法行為者
   ，苟無利可圖，應無甘冒持有毒品遭查獲之極大風險，從事
   此買賣工作，是其販入之價格必較售出之價格低廉，而有從
   中賺取買賣差價牟利之意圖及事實，應屬符合論理法則而不
   違背社會通常經驗之合理判斷。從而，被告丙○○與證人己○○、甲○○、戊○○所為附表二編號1 至21所示海洛因之
   有償交易，具有販賣營利之意圖，已屬灼然。
4、綜上所述，被告丙○○有於附表二編號1 至21所示時、地，
   將附表二編號1 至21犯罪事實欄所示金額之海洛因販賣予己○○、甲○○、戊○○之犯行，事證明確，應依法論科。
（三）被告乙○○、丙○○被訴共同販賣附表三編號1 所示海洛
      因部分：
1、被告乙○○、丙○○雖均否認此部分犯行，而分別以前揭情
   詞抗辯云云。然證人戊○○業於警詢證述有於98年1 月9 日
   10時43分起至15時46分止，撥打0000000000門號行動電話與
   丙○○聯絡購買1,600 元之海洛因，並由乙○○將毒品送至
   高雄縣大寮鄉○○路安迪旅館交易等情綦詳（見警二卷第68
   、69頁）。復有證人戊○○於98年1 月9 日與0000000000門
   號行動電話之通聯譯文1 份在卷可憑（見警二卷第135 頁）
   。證人戊○○證述情節可採，而被告乙○○、丙○○上述所
   辯均不足採之情，前已敘明，應認被告乙○○、丙○○此部
   分之辯解，均與卷內事證相違，不足採信。
2、被告乙○○、丙○○從事海洛因之買賣交易具營利意圖，已
   如上述，從而，被告乙○○、丙○○共同於附表三編號1 所
   示時、地，將1,600 元之海洛因販賣予戊○○之犯行，事證
   明確，應依法論科。
二、按「本條例自公布後6 個月施行」，毒品危害防制條例第36
    條。又按「法規應規定施行日期，或授權以命令規定施行日
    期。」、「法規明定自公佈或發佈日施行者，自公佈或發佈
    之日起算至第三日起發生效力。」、「法規特定有施行日期
    ，或以命令特定施行日期者，自該特定日起發生效力。」，
    中央法規標準法第12、13、14條定有明文。經查，修正毒品
    危害防制條例第4 、11、11之1 、17、20、25條經總統於98
    年5 月20日公布，然毒品危害防制條例第36條並無配合修正
    ，此與法規修正時有另針對該次修正訂立施行日期者不同（
    例如懲治走私條例第13條即有明定：95年5 月5 日修正之條
    文，自95年7 月1 日施行，此外刑法施行法亦有許多類似規
    定），是本次修正之施行日期即應回歸依照上開中央法規標
    準法第14條之規定，即應依照毒品危害防制條例第36條於公
    布後6 個月施行。至於中央法規標準法第13條，係以法規「
    明定」自公佈或發佈日施行者，始有其適用，毒品危害防制
    條例既無類似之規定，自無中央法規標準法第13條之適用。
    於本院裁判時，上揭98年5 月20日修正之毒品危害防制條例
    相關規定既然尚未施行，本院自無庸比較新舊法之適用，因
    此以下所引用之毒品危害防制條例條文，均指98年5 月20日
    修正前之條文，合先敘明。
三、核被告乙○○就附表一編號1 至22所為，均係犯毒品危害防
    制條例第4 條第1 項之販賣第一級毒品罪。被告丙○○就附
    表二編號1 至21所為，均係犯毒品危害防制條例第4 條第1
    項之販賣第一級毒品罪。被告乙○○、丙○○就附表三編號
    1 所為，係犯毒品危害防制條例第4 條第1 項之販賣第一級
    毒品罪。被告乙○○、丙○○就附表三編號1 所示犯行，具
    犯意聯絡、行為分擔，為共同正犯。被告乙○○、丙○○上
    開持有第一級毒品之低度行為，為販賣第一級毒品之高度行
    為所吸收，均不另論罪。被告乙○○所犯上開23次（即附表
    一編號1 至22、附表三編號1 部分）販賣第一級毒品犯行間
    ，犯意各別、行為互殊，均應予分論併罰。被告丙○○所犯
    上開22次（即附表二編號1 至21、附表三編號1 部分）販賣
    第一級毒品犯行間，犯意各別、行為互殊，均應予分論併罰
    。被告丙○○前有如事實欄第一段所載之所示之犯罪科刑及
    執行情形，有被告丙○○臺灣高等法院被告前案紀錄表1 份
    在卷可按（本院卷第15頁正、反面），被告丙○○於受徒刑
    之執行完畢後，5 年以內故意再犯本件有期徒刑以上之罪，
    均為累犯，均應依刑法第47條第1 項加重其刑，惟法定刑死
    刑、無期徒刑部分不得加重。又販賣第一級毒品固屬應嚴加
    處罰之惡行，然同為販賣第一級毒品之人，其原因動機不一
    ，犯罪情節未必盡同，或有大盤毒梟者，亦有中、小盤之分
    ，甚或僅止於吸毒者同儕間為求互通有無之有償轉讓者亦有
    之，其販賣行為所造成危害社會之程度自屬有異，法律科處
    此類犯罪所設之法定最低本刑卻同為無期徒刑，不可謂為不
    重。經查，本案被告乙○○販賣第一級毒品之犯行雖有23次
    ，被告丙○○販賣第一級毒品之犯行雖有22次，然數量均屬
    輕微，所得金額至多僅有6,300 元，至少僅為300 元，犯罪
    情節難與大盤或中盤毒梟者相提併論，本院即令處以被告乙○○、丙○○最低刑度即無期徒刑而禁錮終身，仍均有致情
    法失平之處，誠屬情輕法重，揆其犯罪情狀客觀上不無堪予
    憫恕之處，爰就被告乙○○上開所為販賣第一級毒品23次（
    即附表一編號1 至22、附表三編號1 部分），均依刑法第59
    條規定減輕其刑，另就被告丙○○上開所為販賣第一級毒品
    22次（即附表二編號1 至21、附表三編號1 部分），亦均依
    刑法第59條規定減輕其刑。爰審酌被告乙○○、丙○○年輕
    力壯，卻不事正途，利令智昏，明知海洛因對人體身心健康
    危害之烈，竟以販賣第一級毒品予證人己○○等人，藉以謀
    圖暴利，除擴大毒品危害範圍外，亦殘害他人身心不淺，且
    對於國家民族之發展亦有莫大之妨礙，被告乙○○犯後坦承
    部分犯行，態度尚可，被告丙○○則矢口否認犯行，飾詞狡
    辯，態度不佳，未見悔意，及被告乙○○、丙○○販賣之海
    洛因價格非鉅等一切情狀，各量處如主文所示之刑，並定應
    執行刑，以求教化自新及收社會防衛之效，並儆傚尤。
四、扣案如附表四編號1 、附表五編號1 、2 所示之物，經鑑定
    確係海洛因，已如前述；扣案如附表四編號2 至9 、附表五
    編號3 至9 所示之物，經鑑定確呈海洛因陽性反應，前已敘
    明；扣案如附表四編號1 、附表五編號1 、2 所示之物之殘
    渣袋、扣案如附表四編號2 至9 、附表五編號3 至9 所示之
    物，因均已難與海洛因析離，自應視為海洛因之一部分，是
    扣案如附表四編號1 所示之物及其殘渣袋、扣案如附表四編
    號2 至9 所示之物，應均依毒品危害防制條例第18條第1 項
    前段規定於被告乙○○為附表一編號1 至22、附表三編號1
    所示販賣第一級毒品項下宣告沒收銷燬之，而扣案如附附表
    五編號1 、2 所示之物及其殘渣袋、扣案如附表五編號3 至
    9 所示之物，應均依毒品危害防制條例第18條第1 項前段規
    定於被告丙○○為附表二編號1 至21、附表三編號1 部分所
    示販賣第一級毒品項下宣告沒收銷燬之。扣案如附表四編號
    10、附表五編號10之物，有防止毒品裸露、逸出及潮濕之功
    用，並便於攜帶販賣，分別係被告乙○○、丙○○所有預備
    供販賣毒品所用之物，屬被告乙○○、丙○○預備供販賣第
    一級毒品犯罪所用之物，扣案如附表四編號10所示之物應依
    刑法第38條第1 項第2 款之規定於被告乙○○為附表一編號
    1 至22、附表三編號1 所示販賣第一級毒品項下宣告沒收之
    ，而扣案如附表五編號10之物應依刑法第38條第1 項第2 款
    之規定於被告丙○○為附表二編號1 至21、附表三編號1 部
    分所示販賣第一級毒品項下宣告沒收之。扣案如附表四編號
    11所示之物，供被告乙○○為附表一編號1 至11、22所示販
    賣第一級毒品犯行所用之聯絡工具，扣案如附表五編號12所
    示之物，供被告乙○○為附表一編號12至21、附表三編號1
    所示販賣第一級毒品犯行所用之聯絡工具，應依毒品危害防
    制條例第19條第1 項之規定各於被告乙○○上開犯罪項下宣
    告沒收之。另扣案如附表五編號12所示之物，亦供被告丙○○為附表二編號1 至21、附表三編號1 所示販賣第一級毒品
    犯行所用之聯絡工具，應依毒品危害防制條例第19條第1 項
    之規定各於被告丙○○上開犯罪項下宣告沒收之。扣案如附
    表四編號12所示之物，為被告乙○○所有，供販賣海洛因所
    用之物，應依毒品危害防制條例第19條第1 項之規定於被告
    乙○○為附表一編號1 至22、附表三編號1 所示販賣第一級
    毒品項下宣告沒收之。又被告乙○○為附表一編號1 至22所
    示販賣第一級毒品所得財物合計39,550元（詳如附表一編號
    1 至22犯罪事實欄所示），均應依毒品危害防制條例第19條
    第1 項之規定，於被告乙○○為附表一編號1 至22所示販賣
    第一級毒品項下予以宣告沒收，如全部或一部不能沒收時，
    以其財產抵償之。至於被告乙○○扣案如附表四編號13所示
    金額僅22,000元，無從證明分別屬被告乙○○上開何次犯行
    所得財物，應認與被告乙○○本件犯罪無關，爰不為沒收之
    諭知，附此敘明。另被告丙○○為附表附表二編號1 至21所
    示販賣第一級毒品所得財物合計35,650元（詳如附表二編號
    1 至21犯罪事實欄所示），均應依毒品危害防制條例第19條
    第1 項之規定，於被告丙○○為附表二編號1 至21所示販賣
    第一級毒品項下予以宣告沒收，如全部或一部不能沒收時，
    以其財產抵償之。又被告2 人於附表三編號1 所示共同販賣
    第一級毒品所得財物1,600 元，亦應依同條例第19條第1項
    之規定於附表三編號1 所示販賣第一級毒品項下連帶沒收，
    如全部或一部不能沒收時，以其2 人財產連帶抵償之。至於
    被告丙○○扣案如附表五編號11所示之現金雖有56,000元，
    惟因被告丙○○否認犯行，卷內無具體事證證明該等現金與
    被告丙○○前揭犯行有關，本院難以遽認該等現金分別屬被
    告丙○○前揭何次犯行所得財物，應認與被告丙○○本件犯
    罪無關，爰不為沒收之諭知，附此敘明。至於扣案如附表四
    編號1 、附表五編號1 、2 所示之海洛因因鑑驗耗損部分，
    業經滅失，爰均不為沒收銷燬或沒收之諭知。另扣案如附表
    四編號14至20、附表五編號13至22所示之物，查無具體證據
    與被告乙○○、丙○○本件上開犯行有關，爰均不為沒收銷
    燬或沒收之諭知，附此敘明。
貳、被告乙○○、丙○○無罪部分：
一、公訴意旨略以：被告乙○○與被告丙○○均明知海洛因在我
    國係主管機關（行政院）公告查禁之第一級毒品，不得販賣
    及持有，竟以不詳代價及管道購入海洛因後，除供自己施用
    外，另共同意圖營利而基於轉賣海洛因牟利之犯意聯絡，由
    被告丙○○與被告乙○○共同持用扣案如附表五編號12之00
    00000000號行動電話門號、被告乙○○亦單獨持用扣案如附
    表四編號11之0000000000號行動電話門號作為連絡管道，於
    附表一編號1 至22、附表二編號1 至21所示之時、地及犯罪
    事實欄所載之價格，將海洛因販賣予己○○、甲○○、戊○○、胡高誌（被告乙○○就附表一編號1 至22部分業經有罪
    判決；被告丙○○就附表二編號1 至21部分業經有罪判決）
    。因認被告乙○○就附表二編號1 至21部分涉犯毒品危害防
    制條例第4 條第1 項之販賣第一級毒品罪嫌云云；被告丙○○就附表一編號1 至22部分涉犯毒品危害防制條例第4 條第
    1 項之販賣第一級毒品罪嫌云云。
二、按被告未經審判證明有罪確定前，推定其為無罪；犯罪事實
    應依證據認定之，無證據不得認定犯罪事實；不能證明被告
    犯罪者，應諭知無罪之判決，刑事訴訟法第154 條第1 項、
    第2 項及第301 條第1 項分別定有明文。又刑事訴訟法上所
    謂認定犯罪事實之證據，係指足以認定被告確有犯罪行為之
    積極證據而言，該項證據自須適合於被告犯罪事實之認定，
    始得採為斷罪資料；事實之認定，應憑證據，如未能發現相
    當證據，或證據不足以證明，自不能以推測或擬制之方法，
    以為裁判基礎；而認定犯罪事實所憑之證據，雖不以直接證
    據為限，間接證據亦包括在內；然而無論直接或間接證據，
    其為訴訟上之證明，須於通常一般之人均不致有所懷疑，而
    得確信其為真實之程度者，始得據為有罪之認定；又依刑事
    訴訟法第161 條第1 項規定，檢察官就被告犯罪事實，應負
    舉證責任，並指出證明之方法。因此，檢察官對於起訴之犯
    罪事實，應負提出證據及說服之實質舉證責任。倘其所提出
    之證據，不足為被告有罪之積極證明，或其指出證明之方法
    ，無從說服法院以形成被告有罪之心證，基於無罪推定之原
    則，自應為被告無罪判決之諭知，最高法院29年上字第3105
    號、40年臺上字第86號、76年臺上字第4986號及92年臺上字
    第128 號判例分別著有判例可資參照。再按被告或共犯之自
    白，不得作為有罪判決之唯一證據，仍應調查其他必要之證
    據，以察其是否與事實相符，刑事訴訟法第156 條第2 項亦
    有明文。
三、本件公訴人認被告乙○○涉有附表二編號1 至21部分犯行，
    被告丙○○涉有附表一編號1 至22部分犯行，無非係以：（
    1） 在乙○○住處之搜索扣押筆錄、扣押物品目錄表、扣押
    物品清單、法務部調查局濫用藥物實驗室鑑定書；（2）在
    丙○○居處之搜索扣押筆錄、扣押物品目錄表、扣押物品清
    單、法務部調查局濫用藥物實驗室鑑定書；（3） 證人己○○警詢、偵訊之證述、通訊監察譯文表；（4） 證人甲○○
    警詢、偵訊之證述、通訊監察譯文表；（5） 證人戊○○警
    詢、偵訊之證述、通訊監察譯文表；（6） 證人胡高誌警詢
    、偵訊之證述、通訊監察譯文表；（7） 被告乙○○之自白
    為其論據。訊據被告乙○○固坦承有為附表二編號1 至4 所
    示販賣第一級毒品之事實，惟堅決否認有為附表二編號5 至
    21所示販賣第一級毒品犯行，辯稱：不知買毒者之本名，要
    看到戊○○本人或照片始能知悉有無將海洛因販賣予戊○○
    等語（見本院卷第119 、120 、251 頁）。被告丙○○固坦
    承有分別於附表一編號1 至21所示時、地，將海洛因交付予
    己○○、甲○○、戊○○，並同時收取該海洛因金額之事實
    ，惟堅決否認有何販賣第一級毒品犯行，辯稱：於附表一編
    號12至21所示時間出國，出國時雖有將0000000000門號行動
    電話交付予乙○○保管，但不知乙○○會接聽該門號之電話
    而販賣海洛因，不能單憑0000000000門號通聯譯文、證人己○○等人之證述即認定與乙○○有販賣海洛因之犯意聯絡，
    又不認識胡高誌，沒將海洛因販賣予胡高誌等語（見本院卷
    第127、128 、251 頁）
四、經查：
（一）被告乙○○雖坦承有為附表二編號1 至4 所示販賣第一級
      毒品犯行，然證人己○○於98年1 月22日（星期四）警詢
      、偵訊證述確有於附表二編號1 至3 所示時間與丙○○聯
      絡後向丙○○購買海洛因，以及證人甲○○於偵訊中明確
      證述於附表二編號4 所示時間與丙○○聯絡後由丙○○親
      自交付海洛因等情，均已如前述，則證人己○○、甲○○
      為上開海洛因買賣交易之聯絡人、出賣人應均為丙○○無
      訛，縱被告乙○○有自白此部分犯行，然卷內查無其他具
      體證據證明被告乙○○有參與上開部分海洛因販賣之行為
      ，自難僅憑被告乙○○之自白即為不利被告乙○○之認定
      。
（二）被告乙○○雖辯稱不知戊○○是否為購毒者云云，惟證人
      戊○○於警詢、偵訊已明確證述附表二編號5 至21部分之
      海洛因買賣交易均係向丙○○聯絡後，由丙○○交付一節
      ，如前所述，是卷內並無其他具體證據證明被告乙○○有
      參與上開部分海洛因販賣之行為，自難僅憑被告乙○○曾
      有接聽0000000000門號行動電話之舉，即推認被告乙○○
      有為附表二編號5 至21部分所示販賣海洛因之行為。
（三）被告丙○○雖坦承有分別於附表一編號1 至21所示時、地
      ，與己○○、甲○○、戊○○見面一節，而證人己○○於
      附表一編號12至14所示時、地均向乙○○電話聯絡後購買
      海洛因，證人甲○○於附表一編號15、16所示時、地均向
      乙○○電話聯絡後購買海洛因，證人戊○○於附表一編號
      17至21所示時、地均向乙○○電話聯絡後購買海洛因等情
      ，分別經證人己○○、甲○○、戊○○於警詢、偵訊中證
      述明確，詳如前述，另被告丙○○於附表一編號12至21所
      示時間均為出境狀態一節，有丙○○之法務部入出境資料
      連結作業1 紙在卷可佐（見本院卷第48頁），此部分事實
      應堪認定，則被告丙○○自無可能分別於附表一編號12至
      21所示時、地與己○○、甲○○、戊○○見面交付海洛因
      及收取價款。又證人即同案被告乙○○於警詢證述：我所
      販賣之海洛因是在高雄縣鳳山市向綽號「成仔」購得，非
      丙○○所提供，亦無與丙○○共同販賣海洛因等語（見警
      一卷第20頁正、反面），嗣後於本院審理中亦證述：我本
      身就有在賣毒品，而丙○○只有在出國時，將0000000000
      門號行動電話放在我這，我有利用該時候使用上開電話賣
      毒品，因為打該電話買毒之人先前都找丙○○之男友，我
      就趁丙○○出國時接聽電話賣毒品，丙○○並無告訴我有
      人打該電話要向她買毒品時，我就將毒品交付對方，也未
      曾要我與她一起去交付毒品給對方，我透過上開門號販毒
      所得沒有交付給丙○○等語（見本院卷第241 至243 頁）
      。證人即同案被告乙○○前後所述一致，又證人乙○○自
      身因本件販賣海洛因之行為已遭刑事訴追，自無甘冒另犯
      偽證罪之風險，故為有利被告丙○○之證述，證人乙○○
      上開所述應屬可採，顯見證人乙○○販賣之海洛因非向被
      告丙○○取得，而被告丙○○於出國前亦無要求證人乙○○代其接聽手機或交付海洛因予撥打該手機之人，本院自
      難僅憑證人乙○○於被告丙○○出國期間有使用00000000
      00門號行動電話販賣海洛因，即推認被告丙○○於該段期
      間有與被告乙○○共同販賣海洛因之犯意聯絡。另證人己○○於附表一編號1 至11所示時、地撥打0000000000門號
      行動電話向乙○○聯絡後購買海洛因一節，業經證人己○○於警詢、偵訊證述綦詳，已如前述，則被告丙○○亦無
      可能於附表一編號1 至11所示時、地與己○○見面而交付
      海洛因並收取價款，而卷內並查無其他積極證據足以證明
      被告丙○○就乙○○使用0000000000門號行動電話販賣海
      洛因有何犯意聯絡，自難遽認被告丙○○有參與乙○○於
      附表一編號1 至11所示時、地販賣海洛因之行為，而為不
      利被告丙○○之認定。
（四）被告丙○○並無為附表一編號22所示販賣第一級毒品一節
      ，證人胡高誌於附表一編號22所示時、地撥打0000000000
      門號行動電話向乙○○聯絡後購買海洛因一節，業經證人
      胡高誌於警詢證述綦詳，詳如上述，而卷內並無事證證明
      被告丙○○就乙○○使用0000000000門號行動電話販賣海
      洛因有何關連或犯意聯絡，自難就此部分遽為不利被告丙○○之認定。
五、綜上所述，本案並無積極證據證明被告乙○○有為附表二編
    號1 至21所示販賣第一級毒品犯行，亦無積極證據證明被告
    丙○○有為附表一編號1 至22所示販賣第一級毒品犯行，揆
    諸前開最高法院判決意旨，自難僅以被告乙○○之自白、被
    告乙○○有使用0000000000門號行動電話，即逕認被告乙○○有為附表二編號1 至21所示所示販賣第一級毒品犯行；亦
    難僅以被告丙○○出國時將0000000000門號行動電話交付乙○○保管，即逕認被告丙○○有為附表一編號1 至22所示販
    賣第一級毒品犯行。綜此，公訴人所舉之證據既不足以分別
    證明被告乙○○、丙○○確有上開部分之犯行，本院複查無
    其他積極證據足資認定被告乙○○、丙○○分別確有公訴人
    所指前揭部分之犯行，既不能證明被告乙○○、丙○○犯罪
    ，揆諸前開法條之規定，依法自應分別就附表二編號1 至21
    部分為被告乙○○無罪之諭知，另就附表一編號1 至22部分
    為被告丙○○無罪之諭知。
據上論斷，依刑事訴訟法第299 條第1 項前段、第301 條第1 項
，毒品危害防制條例第4 條第1 項、第18條第1 項前段、第19條
第1 項，刑法第11條、第28條、第51條第5 款、第47條第1 項、
第59條、第38條第1 項第2 款，判決如主文。
本案經檢察官丁○○到庭執行職務。
中    華    民    國    98    年    9     月    10    日
                      刑事第十一庭審判長法  官  黃三友
                                        法  官  林依蓉
                                        法  官  何佩陵
以上正本證明與原本無異。
如不服本判決，應於判決送達後10日內，向本院提出上訴狀。
中    華    民    國    98    年    9     月    10    日
                                        書記官  鍾淑美
 附表一 乙○○販賣部分
┌──┬───┬─────┬──────┬─────────┬───┬───────────────────┐
│編號│行為人│ 犯罪時間 │  犯罪地點  │     犯罪事實     │購毒者│             主        文             │
├──┼───┼─────┼──────┼─────────┼───┼───────────────────┤
│ 1  │乙○○│97年11月16│高雄縣大寮鄉│己○○以電話098646│己○○│乙○○販賣第一級毒品，處有期徒刑拾伍年│
│    │      │日10時47分│大寮路康師傅│4703號撥打電話0986│      │，扣案如附表四編號1至9所示之物沒收銷燬│
│    │      │許        │便當店前    │375314號與乙○○聯│      │之，扣案如附表四編號10至12所示之物沒收│
│    │      │          │            │絡後相約於左開時、│      │，未扣案販賣毒品所得新臺幣壹仟元沒收，│
│    │      │          │            │地購買1,000 元之海│      │如全部或一部不能沒收時，以其財產抵償之│
│    │      │          │            │洛因。            │      │。                                    │
├──┼───┼─────┼──────┼─────────┼───┼───────────────────┤
│ 2  │乙○○│97年11月17│高雄縣大寮鄉│己○○以電話098646│己○○│乙○○販賣第一級毒品，處有期徒刑拾伍年│
│    │      │日13時08分│大寮路貓空飲│4705號撥打電話0986│      │，扣案如附表四編號1至9所示之物沒收銷燬│
│    │      │許        │料店前      │375314號與乙○○聯│      │之，扣案如附表四編號10至12所示之物沒收│
│    │      │          │            │絡後相約於左開時、│      │，未扣案販賣毒品所得新臺幣貳仟元沒收，│
│    │      │          │            │地購買2000元之海洛│      │如全部或一部不能沒收時，以其財產抵償之│
│    │      │          │            │因。              │      │。                                    │
├──┼───┼─────┼──────┼─────────┼───┼───────────────────┤
│ 3  │乙○○│97年11月18│高雄縣大寮鄉│己○○以電話098646│己○○│乙○○販賣第一級毒品，處有期徒刑拾伍年│
│    │      │日14時23分│光明路與萬丹│4705號撥打電話0986│      │，扣案如附表四編號1至9所示之物沒收銷燬│
│    │      │許        │路吉祥加油站│375314號與乙○○聯│      │之，扣案如附表四編號10至12所示之物沒收│
│    │      │          │            │絡後相約於左開時、│      │，未扣案販賣毒品所得新臺幣貳仟元沒收，│
│    │      │          │            │地購買2,000 元之海│      │如全部或一部不能沒收時，以其財產抵償之│
│    │      │          │            │洛因。            │      │。                                    │
├──┼───┼─────┼──────┼─────────┼───┼───────────────────┤
│ 4  │乙○○│97年11月22│高雄縣大寮鄉│己○○以電話098646│己○○│乙○○販賣第一級毒品，處有期徒刑拾伍年│
│    │      │日11時37分│進學路OK便利│4705號撥打電話0986│      │，扣案如附表四編號1至9所示之物沒收銷燬│
│    │      │許        │超商前      │375314號與乙○○聯│      │之，扣案如附表四編號10至12所示之物沒收│
│    │      │          │            │絡後相約於左開時、│      │，未扣案販賣毒品所得新臺幣貳仟元沒收，│
│    │      │          │            │地購買2,000 元之海│      │如全部或一部不能沒收時，以其財產抵償之│
│    │      │          │            │洛因。            │      │。                                    │
├──┼───┼─────┼──────┼─────────┼───┼───────────────────┤
│ 5  │乙○○│97年11月24│高雄縣大寮鄉│己○○以電話098646│己○○│乙○○販賣第一級毒品，處有期徒刑拾伍年│
│    │      │日14時20分│大寮路貓空飲│4705號撥打電話0986│      │，扣案如附表四編號1至9所示之物沒收銷燬│
│    │      │許        │料店前      │375314號與乙○○聯│      │之，扣案如附表四編號10至12所示之物沒收│
│    │      │          │            │絡後相約於左開時、│      │，未扣案販賣毒品所得新臺幣壹仟元沒收，│
│    │      │          │            │地購買1,000元之海 │      │如全部或一部不能沒收時，以其財產抵償之│
│    │      │          │            │洛因。            │      │。                                    │
├──┼───┼─────┼──────┼─────────┼───┼───────────────────┤
│ 6  │乙○○│97年11月26│高雄縣大寮鄉│己○○以電話098646│己○○│乙○○販賣第一級毒品，處有期徒刑拾伍年│
│    │      │日13時35分│大寮路貓空飲│4705號撥打電話0986│      │，扣案如附表四編號1至9所示之物沒收銷燬│
│    │      │至16時42分│料店前      │375314號與乙○○聯│      │之，扣案如附表四編號10至12所示之物沒收│
│    │      │許        │            │絡後相約於左開時、│      │，未扣案販賣毒品所得新臺幣壹仟元沒收，│
│    │      │          │            │地購買1,000元之海 │      │如全部或一部不能沒收時，以其財產抵償之│
│    │      │          │            │洛因。            │      │。                                    │
├──┼───┼─────┼──────┼─────────┼───┼───────────────────┤
│ 7  │乙○○│97年11月27│高雄縣大寮鄉│己○○以電話098646│己○○│乙○○販賣第一級毒品，處有期徒刑拾伍年│
│    │      │日11時53分│大寮路7-11便│4705號撥打電話0986│      │，扣案如附表四編號1 至9 所示之物沒收銷│
│    │      │許        │利超商前    │375314號與乙○○聯│      │燬之，扣案如附表四編號10至12所示之物沒│
│    │      │          │            │絡後相約於左開時、│      │收，未扣案販賣毒品所得新臺幣貳仟元沒收│
│    │      │          │            │地購買2,000元之海 │      │，如全部或一部不能沒收時，以其財產抵償│
│    │      │          │            │洛因。            │      │之。                                  │
├──┼───┼─────┼──────┼─────────┼───┼───────────────────┤
│ 8  │乙○○│97年11月30│高雄縣大寮鄉│己○○以電話098646│己○○│乙○○販賣第一級毒品，處有期徒刑拾伍年│
│    │      │日14時50分│光明路與萬丹│4703號撥打電話0986│      │，扣案如附表四編號1 至9 所示之物沒收銷│
│    │      │許        │路吉祥加油站│375314號與乙○○聯│      │燬之，扣案如附表四編號10至12所示之物沒│
│    │      │          │            │絡後相約於左開時、│      │收，未扣案販賣毒品所得新臺幣貳仟元沒收│
│    │      │          │            │地購買2,000元之海 │      │，如全部或一部不能沒收時，以其財產抵償│
│    │      │          │            │洛因。            │      │之。                                  │
├──┼───┼─────┼──────┼─────────┼───┼───────────────────┤
│ 9  │乙○○│97年12月1 │高雄縣大寮鄉│己○○以電話098646│己○○│乙○○販賣第一級毒品，處有期徒刑拾伍年│
│    │      │日21時33分│大寮路大寮國│4705號撥打電話0986│      │，扣案如附表四編號1 至9 所示之物沒收銷│
│    │      │許        │小旁路口    │375314號與乙○○聯│      │燬之，扣案如附表四編號10至12所示之物沒│
│    │      │          │            │絡後相約於左開時、│      │收，未扣案販賣毒品所得新臺幣壹仟元沒收│
│    │      │          │            │地購買1,000元之海 │      │，如全部或一部不能沒收時，以其財產抵償│
│    │      │          │            │洛因。            │      │之。                                  │
├──┼───┼─────┼──────┼─────────┼───┼───────────────────┤
│ 10 │乙○○│97年12月2 │高雄縣大寮鄉│己○○以電話098646│己○○│乙○○販賣第一級毒品，處有期徒刑拾伍年│
│    │      │日12時37分│大寮路口    │4705號撥打電話0986│      │，扣案如附表四編號1 至9 所示之物沒收銷│
│    │      │許        │            │375314號與乙○○聯│      │燬之，扣案如附表四編號10至12所示之物沒│
│    │      │          │            │絡後相約於左開時、│      │收，未扣案販賣毒品所得新臺幣伍佰元沒收│
│    │      │          │            │地購買500元之海洛 │      │，如全部或一部不能沒收時，以其財產抵償│
│    │      │          │            │因。              │      │之。                                  │
├──┼───┼─────┼──────┼─────────┼───┼───────────────────┤
│ 11 │乙○○│97年12月12│高雄縣大寮鄉│己○○以電話098646│己○○│乙○○販賣第一級毒品，處有期徒刑拾伍年│
│    │      │日19時24分│大寮路大寮國│4703號撥打電話0986│      │，扣案如附表四編號1 至9 所示之物沒收銷│
│    │      │許        │小旁路口    │375314號與乙○○聯│      │燬之，扣案如附表四編號10至12所示之物沒│
│    │      │          │            │絡後相約於左開時、│      │收，未扣案販賣毒品所得新臺幣貳仟元沒收│
│    │      │          │            │地購買2,000 元之海│      │，如全部或一部不能沒收時，以其財產抵償│
│    │      │          │            │洛因。            │      │之。                                  │
├──┼───┼─────┼──────┼─────────┼───┼───────────────────┤
│ 12 │乙○○│97年12月20│高雄縣大寮鄉│己○○以電話098646│己○○│乙○○販賣第一級毒品，處有期徒刑拾伍年│
│    │      │日14時42分│萬丹路與光明│4705號撥打電話0938│      │，扣案如附表四編號1 至9 所示之物沒收銷│
│    │      │許        │路口吉祥加油│287433號與乙○○聯│      │燬之，扣案如附表四編號10、12、附表五編│
│    │      │          │站          │絡後相約於左開時、│      │號12所示之物沒收，未扣案販賣毒品所得新│
│    │      │          │            │地購買1,000元之海 │      │臺幣壹仟元沒收，如全部或一部不能沒收時│
│    │      │          │            │洛因。            │      │，以其財產抵償之。                    │
├──┼───┼─────┼──────┼─────────┼───┼───────────────────┤
│ 13 │乙○○│97年12月20│高雄縣大寮鄉│己○○以電話098646│己○○│乙○○販賣第一級毒品，處有期徒刑拾伍年│
│    │      │日17時53分│大寮路大寮國│4705號撥打電話0938│      │，扣案如附表四編號1 至9 所示之物沒收銷│
│    │      │許        │小路口      │287433號與乙○○聯│      │燬之，扣案如附表四編號10、12、附表五編│
│    │      │          │            │絡後相約於左開時、│      │號12所示之物沒收，未扣案販賣毒品所得新│
│    │      │          │            │地購買500 元之海洛│      │臺幣伍佰元沒收，如全部或一部不能沒收時│
│    │      │          │            │因。              │      │，以其財產抵償之。                    │
├──┼───┼─────┼──────┼─────────┼───┼───────────────────┤
│ 14 │乙○○│98年1月3日│高雄縣大寮鄉│己○○以電話098646│己○○│乙○○販賣第一級毒品，處有期徒刑拾伍年│
│    │      │16時11分許│大寮路口    │4705號撥打電話0938│      │，扣案如附表四編號1 至9 所示之物沒收銷│
│    │      │          │            │287433號與乙○○聯│      │燬之，扣案如附表四編號10、12、附表五編│
│    │      │          │            │絡後相約於左開時、│      │號12所示之物沒收，未扣案販賣毒品所得新│
│    │      │          │            │地購買6,000元之海 │      │臺幣陸仟元沒收，如全部或一部不能沒收時│
│    │      │          │            │洛因。            │      │，以其財產抵償之。                    │
├──┼───┼─────┼──────┼─────────┼───┼───────────────────┤
│ 15 │乙○○│98年1月3日│高雄縣大寮鄉│甲○○以電話098667│甲○○│乙○○販賣第一級毒品，處有期徒刑拾伍年│
│    │      │13時28分許│大寮路包公廟│6952號撥打電話0938│      │，扣案如附表四編號1 至9 所示之物沒收銷│
│    │      │          │附近        │287433號與乙○○聯│      │燬之，扣案如附表四編號10、12、附表五編│
│    │      │          │            │絡後相約於左開時、│      │號12所示之物沒收，未扣案販賣毒品所得新│
│    │      │          │            │地購買1,000元之海 │      │臺幣壹仟元沒收，如全部或一部不能沒收時│
│    │      │          │            │洛因。            │      │，以其財產抵償之。                    │
├──┼───┼─────┼──────┼─────────┼───┼───────────────────┤
│ 16 │乙○○│98年1月3日│高雄縣大寮鄉│甲○○以電話098667│甲○○│乙○○販賣第一級毒品，處有期徒刑拾伍年│
│    │      │17時7分許 │大寮路包公廟│6952號撥打電話0938│      │，扣案如附表四編號1 至9 所示之物沒收銷│
│    │      │          │附近        │287433號與乙○○聯│      │燬之，扣案如附表四編號10、12、附表五編│
│    │      │          │            │絡後相約於左開時、│      │號12所示之物沒收，未扣案販賣毒品所得新│
│    │      │          │            │地購買2,000元之海 │      │臺幣貳仟元沒收，如全部或一部不能沒收時│
│    │      │          │            │洛因。            │      │，以其財產抵償之。                    │
├──┼───┼─────┼──────┼─────────┼───┼───────────────────┤
│ 17 │乙○○│97年12月17│高雄縣大寮鄉│戊○○以電話098991│戊○○│乙○○販賣第一級毒品，處有期徒刑拾伍年│
│    │      │日12時01分│大寮路安迪旅│0844號撥打電話0938│      │，扣案如附表四編號1 至9 所示之物沒收銷│
│    │      │至17時04分│館          │287433號與乙○○聯│      │燬之，扣案如附表四編號10、12、附表五編│
│    │      │許        │            │絡後相約於左開時、│      │號12所示之物沒收，未扣案販賣毒品所得新│
│    │      │          │            │地購買1,000元之海 │      │臺幣壹仟元沒收，如全部或一部不能沒收時│
│    │      │          │            │洛因。            │      │，以其財產抵償之。                    │
├──┼───┼─────┼──────┼─────────┼───┼───────────────────┤
│ 18 │乙○○│97年12月18│高雄縣大寮鄉│戊○○以電話098991│戊○○│乙○○販賣第一級毒品，處有期徒刑拾伍年│
│    │      │日21時30分│大寮路安迪旅│0844號撥打電話0938│      │，扣案如附表四編號1 至9 所示之物沒收銷│
│    │      │許        │館          │287433號與乙○○聯│      │燬之，扣案如附表四編號10、12、附表五編│
│    │      │          │            │絡後相約於左開時、│      │號12所示之物沒收，未扣案販賣毒品所得新│
│    │      │          │            │地購買1,650 元之海│      │臺幣壹仟陸佰伍拾元沒收，如全部或一部不│
│    │      │          │            │洛因。            │      │能沒收時，以其財產抵償之。            │
├──┼───┼─────┼──────┼─────────┼───┼───────────────────┤
│ 19 │乙○○│97年12月20│高雄縣大寮鄉│戊○○以電話098991│戊○○│乙○○販賣第一級毒品，處有期徒刑拾伍年│
│    │      │日20時40分│大寮路安迪旅│0844號撥打電話0938│      │，扣案如附表四編號1 至9 所示之物沒收銷│
│    │      │許        │館          │287433號與乙○○聯│      │燬之，扣案如附表四編號10、12、附表五編│
│    │      │          │            │絡後相約於左開時、│      │號12所示之物沒收，未扣案販賣毒品所得新│
│    │      │          │            │地購買6,300 元之海│      │臺幣陸仟佰元沒收，如全部或一部不能沒│
│    │      │          │            │洛因。            │      │收時，以其財產抵償之。                │
├──┼───┼─────┼──────┼─────────┼───┼───────────────────┤
│ 20 │乙○○│97年12月22│高雄縣大寮鄉│戊○○以電話098991│戊○○│乙○○販賣第一級毒品，處有期徒刑拾伍年│
│    │      │日3時39分 │大寮路安迪旅│0844號撥打電話0938│      │，扣案如附表四編號1 至9 所示之物沒收銷│
│    │      │許        │館          │287433號與乙○○聯│      │燬之，扣案如附表四編號10、12、附表五編│
│    │      │          │            │絡後相約於左開時、│      │號12所示之物沒收，未扣案販賣毒品所得新│
│    │      │          │            │地購買2,000元之海 │      │臺幣貳仟元沒收，如全部或一部不能沒收時│
│    │      │          │            │洛因。            │      │，以其財產抵償之。                    │
├──┼───┼─────┼──────┼─────────┼───┼───────────────────┤
│ 21 │乙○○│98年1月4日│高雄縣大寮鄉│戊○○以電話093953│戊○○│乙○○販賣第一級毒品，處有期徒刑拾伍年│
│    │      │2時4分許  │大寮路安迪旅│3775號撥打電話0938│      │，扣案如附表四編號1 至9 所示之物沒收銷│
│    │      │          │館          │287433號與乙○○聯│      │燬之，扣案如附表四編號10、12、附表五編│
│    │      │          │            │絡後相約於左開時、│      │號12所示之物沒收，未扣案販賣毒品所得新│
│    │      │          │            │地購買800元之海洛 │      │臺幣捌佰元沒收，如全部或一部不能沒收時│
│    │      │          │            │因。              │      │，以其財產抵償之。                    │
├──┼───┼─────┼──────┼─────────┼───┼───────────────────┤
│ 22 │乙○○│97年11月23│高雄縣大寮鄉│胡高誌以電話091342│胡高誌│乙○○販賣第一級毒品，處有期徒刑拾伍年│
│    │      │日22時55分│光明路金倫汽│6640號撥打電話0986│      │，扣案如附表四編號1 至9 所示之物沒收銷│
│    │      │許        │車旅館旁    │375314號與乙○○聯│      │燬之，扣案如附表四編號10至12所示之物沒│
│    │      │          │            │絡後，相約於左開時│      │收，未扣案販賣毒品所得新臺幣捌佰元沒收│
│    │      │          │            │、地購買500 元及30│      │，如全部或一部不能沒收時，以其財產抵償│
│    │      │          │            │0元之海           │      │之。                                  │
│    │      │          │            │洛因。            │      │                                      │
└──┴───┴─────┴──────┴─────────┴───┴───────────────────┘
附表二 丙○○販賣部分
┌──┬───┬─────┬──────┬─────────┬───┬───────────────────┐
│編號│行為人│犯罪時間  │犯罪地點    │犯罪事實          │購毒者│               主     文              │
├──┼───┼─────┼──────┼─────────┼───┼───────────────────┤
│ 1  │丙○○│97年12月13│高雄縣大寮鄉│己○○以電話098107│己○○│丙○○販賣第一級毒品，累犯，處有期徒刑│
│    │      │日16時3分 │大寮路大寮國│4032號撥打電話0938│      │拾捌年，扣案如附表五編號1 至9 所示之物│
│    │      │許        │小路口      │287433號與丙○○聯│      │沒收銷燬之，扣案如附表五編號10、12所示│
│    │      │          │            │絡後相約於左開時、│      │之物沒收，未扣案販賣毒品所得新臺幣陸仟│
│    │      │          │            │地購買6,000元之海 │      │元沒收，如全部或一部不能沒收時，以其財│
│    │      │          │            │洛因。            │      │產抵償之。                            │
├──┼───┼─────┼──────┼─────────┼───┼───────────────────┤
│ 2  │丙○○│97年12月29│高雄縣大寮鄉│己○○以電話098646│己○○│丙○○販賣第一級毒品，累犯，處有期徒刑│
│    │      │日18時56分│神農路口    │4705號撥打電話0938│      │拾捌年，扣案如附表五編號1 至9 所示之物│
│    │      │許        │            │287433號與丙○○聯│      │沒收銷燬之，扣案如附表五編號10、12所示│
│    │      │          │            │絡後相約於左開時、│      │之物沒收，未扣案販賣毒品所得新臺幣貳仟│
│    │      │          │            │地購買2,000 元之海│      │元沒收，如全部或一部不能沒收時，以其財│
│    │      │          │            │洛因。            │      │產抵償之。                            │
├──┼───┼─────┼──────┼─────────┼───┼───────────────────┤
│ 3  │丙○○│98年1月17 │高雄縣大寮鄉│己○○以電話098646│己○○│丙○○販賣第一級毒品，累犯，處有期徒刑│
│    │      │日18時至19│萬丹路與光明│4705號撥打電話0938│      │拾捌年，扣案如附表五編號1 至9 所示之物│
│    │      │時許      │路口吉祥加油│287433號與丙○○聯│      │沒收銷燬之，扣案如附表五編號10、12所示│
│    │      │          │站          │絡後相約於左開時、│      │之物沒收，未扣案販賣毒品所得新臺幣壹仟│
│    │      │          │            │地購買1,000元之海 │      │元沒收，如全部或一部不能沒收時，以其財│
│    │      │          │            │洛因。            │      │產抵償之。                            │
├──┼───┼─────┼──────┼─────────┼───┼───────────────────┤
│ 4  │丙○○│98年1月17 │高雄縣大寮鄉│甲○○以電話098667│甲○○│丙○○販賣第一級毒品，累犯，處有期徒刑│
│    │      │日0時許   │大寮路包公廟│6952號撥打電話0938│      │拾捌年，扣案如附表五編號1 至9 所示之物│
│    │      │          │附近        │287433號與丙○○聯│      │沒收銷燬之，扣案如附表五編號10、12所示│
│    │      │          │            │絡後相約於左開時、│      │之物沒收，未扣案販賣毒品所得新臺幣伍仟│
│    │      │          │            │地購買5,000元之海 │      │元沒收，如全部或一部不能沒收時，以其財│
│    │      │          │            │洛因。            │      │產抵償之。                            │
├──┼───┼─────┼──────┼─────────┼───┼───────────────────┤
│ 5  │丙○○│97年12月10│高雄縣大寮鄉│戊○○以電話098991│戊○○│丙○○販賣第一級毒品，累犯，處有期徒刑│
│    │      │日19時20分│大寮路安迪旅│0844號撥打電話0938│      │拾捌年，扣案如附表五編號1 至9 所示之物│
│    │      │許        │館          │287433號與丙○○聯│      │沒收銷燬之，扣案如附表五編號10、12所示│
│    │      │          │            │絡後相約於左開時、│      │之物沒收，未扣案販賣毒品所得新臺幣壹仟│
│    │      │          │            │地購買1,500元之海 │      │伍佰元沒收，如全部或一部不能沒收時，以│
│    │      │          │            │洛因。            │      │其財產抵償之。                        │
├──┼───┼─────┼──────┼─────────┼───┼───────────────────┤
│ 6  │丙○○│97年12月12│高雄縣大寮鄉│戊○○以電話098991│戊○○│丙○○販賣第一級毒品，累犯，處有期徒刑│
│    │      │日17時58分│大寮路安迪旅│0844號撥打電話0938│      │拾捌年，扣案如附表五編號1 至9 所示之物│
│    │      │許        │館          │287433號與丙○○聯│      │沒收銷燬之，扣案如附表五編號10、12所示│
│    │      │          │            │絡後相約於左開時、│      │之物沒收，未扣案販賣毒品所得新臺幣壹仟│
│    │      │          │            │地購買1,700元之海 │      │柒佰元沒收，如全部或一部不能沒收時，以│
│    │      │          │            │洛因。            │      │其財產抵償之。                        │
├──┼───┼─────┼──────┼─────────┼───┼───────────────────┤
│ 7  │丙○○│97年12月13│高雄縣大寮鄉│戊○○以電話098991│戊○○│丙○○販賣第一級毒品，累犯，處有期徒刑│
│    │      │日20時59分│鳳林一路88快│0844號撥打電話0938│      │拾捌年，扣案如附表五編號1 至9 所示之物│
│    │      │許        │速道路下面  │287433號與丙○○聯│      │沒收銷燬之，扣案如附表五編號10、12所示│
│    │      │          │            │絡後相約於左開時、│      │之物沒收，未扣案販賣毒品所得新臺幣仟│
│    │      │          │            │地購買3,000 元之海│      │元沒收，如全部或一部不能沒收時，以其財│
│    │      │          │            │洛因。            │      │產抵償之。                            │
├──┼───┼─────┼──────┼─────────┼───┼───────────────────┤
│ 8  │丙○○│97年12月14│高雄縣大寮鄉│戊○○以電話098991│戊○○│丙○○販賣第一級毒品，累犯，處有期徒刑│
│    │      │日19時56分│大寮路安迪旅│0844號撥打電話0938│      │拾捌年，扣案如附表五編號1 至9 所示之物│
│    │      │至20時18分│館          │287433號與丙○○聯│      │沒收銷燬之，扣案如附表五編號10、12所示│
│    │      │許        │            │絡後相約於左開時、│      │之物沒收，未扣案販賣毒品所得新臺幣壹仟│
│    │      │          │            │地購買1,900元之海 │      │玖佰元沒收，如全部或一部不能沒收時，以│
│    │      │          │            │洛因。            │      │其財產抵償之。                        │
├──┼───┼─────┼──────┼─────────┼───┼───────────────────┤
│ 9  │丙○○│97年12月15│高雄縣大寮鄉│戊○○以電話098991│戊○○│丙○○販賣第一級毒品，累犯，處有期徒刑│
│    │      │日22時51分│大寮路安迪旅│0844號撥打電話0938│      │拾捌年，扣案如附表五編號1 至9 所示之物│
│    │      │許        │館          │287433號與丙○○聯│      │沒收銷燬之，扣案如附表五編號10、12所示│
│    │      │          │            │絡後相約於左開時、│      │之物沒收，未扣案販賣毒品所得新臺幣壹仟│
│    │      │          │            │地購買1,000 元之海│      │元沒收，如全部或一部不能沒收時，以其財│
│    │      │          │            │洛因。            │      │產抵償之。                            │
├──┼───┼─────┼──────┼─────────┼───┼───────────────────┤
│ 10 │丙○○│97年12月16│高雄縣大寮鄉│戊○○以電話098991│戊○○│丙○○販賣第一級毒品，累犯，處有期徒刑│
│    │      │日17時40分│大寮路安迪旅│0844號撥打電話0938│      │拾捌年，扣案如附表五編號1 至9 所示之物│
│    │      │至20時12分│館          │287433號與丙○○聯│      │沒收銷燬之，扣案如附表五編號10、12所示│
│    │      │許        │            │絡後相約於左開時、│      │之物沒收，未扣案販賣毒品所得新臺幣壹仟│
│    │      │          │            │地購買1,000元之海 │      │元沒收，如全部或一部不能沒收時，以其財│
│    │      │          │            │洛因。            │      │產抵償之。                            │
├──┼───┼─────┼──────┼─────────┼───┼───────────────────┤
│ 11 │丙○○│97年12月26│高雄縣大寮鄉│戊○○以電話098991│戊○○│丙○○販賣第一級毒品，累犯，處有期徒刑│
│    │      │日21時49分│進學路輔英科│0844號撥打電話0938│      │拾捌年，扣案如附表五編號1 至9 所示之物│
│    │      │許        │技大學附近巷│287433號與丙○○聯│      │沒收銷燬之，扣案如附表五編號10、12所示│
│    │      │          │口          │絡後相約於左開時、│      │之物沒收，未扣案販賣毒品所得新臺幣壹仟│
│    │      │          │            │地購買1,400 元之海│      │肆佰元沒收，如全部或一部不能沒收時，以│
│    │      │          │            │洛因。            │      │其財產抵償之。                        │
├──┼───┼─────┼──────┼─────────┼───┼───────────────────┤
│ 12 │丙○○│98年1月10 │高雄縣大寮鄉│戊○○以電話098991│戊○○│丙○○販賣第一級毒品，累犯，處有期徒刑│
│    │      │日16時16分│大寮路安迪旅│0844號撥打電話0938│      │拾捌年，扣案如附表五編號1 至9 所示之物│
│    │      │許        │館          │287433號與丙○○聯│      │沒收銷燬之，扣案如附表五編號10、12所示│
│    │      │          │            │絡後相約於左開時、│      │之物沒收，未扣案販賣毒品所得新臺幣捌佰│
│    │      │          │            │地購買800元之海洛 │      │元沒收，如全部或一部不能沒收時，以其財│
│    │      │          │            │因。              │      │產抵償之。                            │
├──┼───┼─────┼──────┼─────────┼───┼───────────────────┤
│ 13 │丙○○│98年1月10 │高雄縣大寮鄉│戊○○以電話098991│戊○○│丙○○販賣第一級毒品，累犯，處有期徒刑│
│    │      │日22時38分│大寮路安迪旅│0844號撥打電話0938│      │拾捌年，扣案如附表五編號1 至9 所示之物│
│    │      │許        │館          │287433號與丙○○聯│      │沒收銷燬之，扣案如附表五編號10、12所示│
│    │      │          │            │絡後相約於左開時、│      │之物沒收，未扣案販賣毒品所得新臺幣柒佰│
│    │      │          │            │地購買700元之海洛 │      │元沒收，如全部或一部不能沒收時，以其財│
│    │      │          │            │因。              │      │產抵償之。                            │
├──┼───┼─────┼──────┼─────────┼───┼───────────────────┤
│ 14 │丙○○│98年1月13 │高雄縣大寮鄉│戊○○以電話098991│戊○○│丙○○販賣第一級毒品，累犯，處有期徒刑│
│    │      │日22時01分│大寮路安迪旅│0844號撥打電話0938│      │拾捌年，扣案如附表五編號1 至9 所示之物│
│    │      │許        │館          │287433號與丙○○聯│      │沒收銷燬之，扣案如附表五編號10、12所示│
│    │      │          │            │絡後相約於左開時、│      │之物沒收，未扣案販賣毒品所得新臺幣壹仟│
│    │      │          │            │地購買1,600元之海 │      │陸佰元沒收，如全部或一部不能沒收時，以│
│    │      │          │            │洛因。            │      │其財產抵償之。                        │
├──┼───┼─────┼──────┼─────────┼───┼───────────────────┤
│ 15 │丙○○│98年1月14 │高雄縣大寮鄉│戊○○以電話098991│戊○○│丙○○販賣第一級毒品，累犯，處有期徒刑│
│    │      │01時15分許│大寮路安迪旅│0844號撥打電話0938│      │拾捌年，扣案如附表五編號1 至9 所示之物│
│    │      │          │館          │287433號與丙○○聯│      │沒收銷燬之，扣案如附表五編號10、12所示│
│    │      │          │            │絡後相約於左開時、│      │之物沒收，未扣案販賣毒品所得新臺幣玖佰│
│    │      │          │            │地購買900元之海洛 │      │元沒收，如全部或一部不能沒收時，以其財│
│    │      │          │            │因。              │      │產抵償之。                            │
├──┼───┼─────┼──────┼─────────┼───┼───────────────────┤
│ 16 │丙○○│98年1月14 │高雄縣大寮鄉│戊○○以電話098991│戊○○│丙○○販賣第一級毒品，累犯，處有期徒刑│
│    │      │18時12分許│大寮路安迪旅│0844號撥打電話0938│      │拾捌年，扣案如附表五編號1 至9 所示之物│
│    │      │          │館          │287433號與丙○○聯│      │沒收銷燬之，扣案如附表五編號10、12所示│
│    │      │          │            │絡後相約於左開時、│      │之物沒收，未扣案販賣毒品所得新臺幣柒佰│
│    │      │          │            │地購買700元之海洛 │      │元沒收，如全部或一部不能沒收時，以其財│
│    │      │          │            │因。              │      │產抵償之。                            │
├──┼───┼─────┼──────┼─────────┼───┼───────────────────┤
│ 17 │丙○○│98年1月15 │高雄縣大寮鄉│戊○○以電話098991│戊○○│丙○○販賣第一級毒品，累犯，處有期徒刑│
│    │      │日17時29分│大寮路安迪旅│0844號撥打電話0938│      │拾捌年，扣案如附表五編號1 至9 所示之物│
│    │      │至18時45分│館          │287433號與丙○○聯│      │沒收銷燬之，扣案如附表五編號10、12所示│
│    │      │許        │            │絡後相約於左開時、│      │之物沒收，未扣案販賣毒品所得新臺幣玖佰│
│    │      │          │            │地購買900元之海洛 │      │元沒收，如全部或一部不能沒收時，以其財│
│    │      │          │            │因。              │      │產抵償之。                            │
├──┼───┼─────┼──────┼─────────┼───┼───────────────────┤
│ 18 │丙○○│98年1月16 │高雄縣大寮鄉│戊○○以電話098991│戊○○│丙○○販賣第一級毒品，累犯，處有期徒刑│
│    │      │日16時42分│進學路輔英科│0844號撥打電話0938│      │拾捌年，扣案如附表五編號1 至9 所示之物│
│    │      │至19時10分│技大學附近  │287433號與丙○○聯│      │沒收銷燬之，扣案如附表五編號10、12所示│
│    │      │許        │            │絡後相約於左開時、│      │之物沒收，未扣案販賣毒品所得新臺幣壹仟│
│    │      │          │            │地購買1,500元之海 │      │伍佰元沒收，如全部或一部不能沒收時，以│
│    │      │          │            │洛因。            │      │其財產抵償之。                        │
├──┼───┼─────┼──────┼─────────┼───┼───────────────────┤
│ 19 │丙○○│98年1月17 │高雄縣鳥松鄉│戊○○以電話098991│戊○○│丙○○販賣第一級毒品，累犯，處有期徒刑│
│    │      │日17時48分│松埔北路OK便│0844號撥打電話0938│      │拾捌年，扣案如附表五編號1 至9 所示之物│
│    │      │許        │利超商附近  │287433號與丙○○聯│      │沒收銷燬之，扣案如附表五編號10、12所示│
│    │      │          │            │絡後相約於左開時、│      │之物沒收，未扣案販賣毒品所得新臺幣壹仟│
│    │      │          │            │地購買1,700元之海 │      │柒佰元沒收，如全部或一部不能沒收時，以│
│    │      │          │            │洛因。            │      │其財產抵償之。                        │
├──┼───┼─────┼──────┼─────────┼───┼───────────────────┤
│ 20 │丙○○│98年1月19 │高雄縣大寮鄉│戊○○以電話098991│戊○○│丙○○販賣第一級毒品，累犯，處有期徒刑│
│    │      │日23時47分│大寮路安迪旅│0844號撥打電話0938│      │拾捌年，扣案如附表五編號1 至9 所示之物│
│    │      │許        │館          │287433號與丙○○聯│      │沒收銷燬之，扣案如附表五編號10、12所示│
│    │      │          │            │絡後相約於左開時、│      │之物沒收，未扣案販賣毒品所得新臺幣伍佰│
│    │      │          │            │地購買500元之海洛 │      │元沒收，如全部或一部不能沒收時，以其財│
│    │      │          │            │因。              │      │產抵償之。                            │
├──┼───┼─────┼──────┼─────────┼───┼───────────────────┤
│ 21 │丙○○│98年1月20 │高雄縣大寮鄉│戊○○以電話098991│戊○○│丙○○販賣第一級毒品，累犯，處有期徒刑│
│    │      │日12時09分│大寮路安迪旅│0844號撥打電話0938│      │拾捌年，扣案如附表五編號1 至9 所示之物│
│    │      │許        │館          │287433號與丙○○聯│      │沒收銷燬之，扣案如附表五編號10、12所示│
│    │      │          │            │絡後相約於左開時、│      │之物沒收，未扣案販賣毒品所得新臺幣捌佰│
│    │      │          │            │地購買850 元之海洛│      │伍拾元沒收，如全部或一部不能沒收時，以│
│    │      │          │            │因。              │      │其財產抵償之。                        │
└──┴───┴─────┴──────┴─────────┴───┴───────────────────┘
附表三 丙○○、乙○○共同販賣部分
┌──┬───┬─────┬──────┬─────────┬───┬───────────────────┐
│編號│行為人│犯罪時間  │犯罪地點    │犯罪事實          │購毒者│      主      文                      │
├──┼───┼─────┼──────┼─────────┼───┼───────────────────┤
│ 1  │丙○○│98年1月9日│高雄縣大寮鄉│戊○○以電話098991│戊○○│乙○○共同販賣第一級毒品，處有期徒刑拾│
│    │乙○○│10時43分至│大寮路安迪旅│0844號撥打電話0938│      │伍年，扣案如附表四編號1 至9 、附表五編│
│    │      │15時46分許│館          │287433號與丙○○聯│      │號1 至9 所示之物沒收銷燬之，扣案如附表│
│    │      │          │            │絡欲購買海洛因後，│      │四編號10至12、附表五編號10、12所示之物│
│    │      │          │            │由乙○○將重量不詳│      │沒收，未扣案之共同販賣毒品所得新臺幣壹│
│    │      │          │            │之海洛因送至左開時│      │仟陸佰元與共犯丙○○連帶沒收，如全部或│
│    │      │          │            │、地並向戊○○收取│      │一部不能沒收時，以其等財產連帶抵償之。│
│    │      │          │            │1600元現金。      │      │丙○○共同販賣第一級毒品，累犯，處有期│
│    │      │          │            │                  │      │徒刑拾捌年，扣案如附表四編號1 至9 、附│
│    │      │          │            │                  │      │表五編號1至9所示之物沒收銷燬之，扣案如│
│    │      │          │            │                  │      │附表四編號10至12、附表五編號10、12所示│
│    │      │          │            │                  │      │之物沒收，未扣案之共同販賣毒品所得新臺│
│    │      │          │            │                  │      │幣壹仟陸佰元與共犯乙○○連帶沒收，如全│
│    │      │          │            │                  │      │部或一部不能沒收時，以其等財產連帶抵償│
│    │      │          │            │                  │      │之。                                  │
└──┴───┴─────┴──────┴─────────┴───┴───────────────────┘
附表四  乙○○之扣案物
┌──┬──────────┬────┬────────────┬────┬─────┐
│編號│   扣 案 物 名 稱   │ 數量   │     檢  驗  報  告     │ 出 處  │沒收銷燬或│
│    │                    │        │                        │        │沒收依據  │
├──┼──────────┼────┼────────────┼────┼─────┤
│ 1  │海洛因（含殘渣袋40只│ 40包   │法務部調查局濫用藥物實驗│警一卷  │毒品危害防│
│    │）                  │        │室鑑定書（本局編號2至41 │P26     │制條例第18│
│    │                    │        │），鑑定結果：送驗粉末檢│偵一卷  │條第1 項前│
│    │                    │        │品40包均含第一級第6項毒 │P7、13  │段規定    │
│    │                    │        │品海洛因成分，合計淨重  │        │          │
│    │                    │        │4.12公克（空包裝總重8.00│        │          │
│    │                    │        │公克），純度29.80％，純 │        │          │
│    │                    │        │質淨重1.23公克          │        │          │
├──┼──────────┼────┼────────────┼────┼─────┤
│ 2  │封口機              │  1台   │高雄醫學大學附設中和紀念│警一卷  │毒品危害防│
│    │                    │        │醫院檢驗報告，檢驗結果：│P26     │制條例第18│
│    │                    │        │海洛因呈現陽性。        │偵一卷  │條第1 項前│
│    │                    │        │                        │P7      │段規定    │
│    │                    │        │                        │院卷P71 │          │
├──┼──────────┼────┼────────────┼────┼─────┤
│ 3  │黃色攪拌機          │  1台   │高雄醫學大學附設中和紀念│警一卷  │毒品危害防│
│    │（黑色上蓋）        │        │醫院檢驗報告，檢驗結果：│P26     │制條例第18│
│    │                    │        │海洛因呈現陽性。        │偵一卷  │條第1 項前│
│    │                    │        │                        │P7      │段規定    │
│    │                    │        │                        │院卷P72 │          │
├──┼──────────┼────┼────────────┼────┼─────┤
│ 4  │塑膠鏟子            │  1支   │高雄醫學大學附設中和紀念│警一卷  │毒品危害防│
│    │（紅色白條紋粗削尖吸│        │醫院檢驗報告，檢驗結果：│P26     │制條例第18│
│    │管）                │        │海洛因、甲基安非他命皆呈│偵一卷  │條第1 項前│
│    │                    │        │現陽性。                │P8      │段規定    │
│    │                    │        │                        │院卷P73 │          │
├──┼──────────┼────┼────────────┼────┼─────┤
│ 5  │塑膠鏟子            │  1支   │高雄醫學大學附設中和紀念│警一卷  │毒品危害防│
│    │（淡綠色粗削尖吸管）│        │醫院檢驗報告，檢驗結果：│P26     │制條例第18│
│    │                    │        │海洛因呈現陽性。        │偵一卷  │條第1 項前│
│    │                    │        │                        │P8      │段規定    │
│    │                    │        │                        │院卷P74 │          │
├──┼──────────┼────┼────────────┼────┼─────┤
│ 6  │塑膠鏟子            │  1支   │高雄醫學大學附設中和紀念│警一卷  │毒品危害防│
│    │（粉紅色白條紋削尖吸│        │醫院檢驗報告，檢驗結果：│P26     │制條例第18│
│    │管）                │        │海洛因呈現陽性。        │偵一卷  │條第1 項前│
│    │                    │        │                        │P8      │段規定    │
│    │                    │        │                        │院卷P75 │          │
├──┼──────────┼────┼────────────┼────┼─────┤
│ 7  │塑膠鏟子            │  1支   │高雄醫學大學附設中和紀念│警一卷  │毒品危害防│
│    │（橘色紅綠條紋削尖吸│        │醫院檢驗報告，檢驗結果：│P26     │制條例第18│
│    │管）                │        │海洛因呈現陽性。        │偵一卷  │條第1 項前│
│    │                    │        │                        │P8      │段規定    │
│    │                    │        │                        │院卷P76 │          │
├──┼──────────┼────┼────────────┼────┼─────┤
│ 8  │殘渣袋              │  11個  │高雄醫學大學附設中和紀念│警一卷  │毒品危害防│
│    │                    │        │醫院檢驗報告，檢驗結果：│P26     │制條例第18│
│    │                    │        │海洛因呈現陽性。        │偵一卷  │條第1 項前│
│    │                    │        │                        │P7      │段規定    │
│    │                    │        │                        │院卷    │          │
│    │                    │        │                        │P77-79  │          │
├──┼──────────┼────┼────────────┼────┼─────┤
│ 9  │吸管                │  47支  │高雄醫學大學附設中和紀念│警一卷  │毒品危害防│
│    │                    │        │醫院檢驗報告，檢驗結果：│P26     │制條例第18│
│    │                    │        │海洛因呈現陽性。        │偵一卷  │條第1 項前│
│    │                    │        │                        │P8      │段規定    │
│    │                    │        │                        │院卷    │          │
│    │                    │        │                        │P80-84  │          │
├──┼──────────┼────┼────────────┼────┼─────┤
│ 10 │空夾鏈袋            │  1包   │高雄醫學大學附設中和紀念│警一卷  │刑法第38條│
│    │                    │        │醫院檢驗報告，檢驗結果：│P26     │第1項第2款│
│    │                    │        │海洛因、甲基安非他命皆呈│偵一卷  │          │
│    │                    │        │現陰性。                │P7      │          │
│    │                    │        │                        │院卷    │          │
│    │                    │        │                        │P70     │          │
├──┼──────────┼────┼────────────┼────┼─────┤
│ 11 │電話晶片卡          │  1張   │                        │警一卷  │毒品危害防│
│    │0000000000          │        │                        │P27     │制條例第19│
│    │IMEI ：             │        │                        │偵一卷  │條第1 項規│
│    │000000000000000     │        │                        │P8      │定        │
├──┼──────────┼────┼────────────┼────┼─────┤
│ 12 │帳簿                │  1本   │                        │警一卷  │毒品危害防│
│    │                    │        │                        │P27     │制條例第19│
│    │                    │        │                        │偵一卷  │條第1 項規│
│    │                    │        │                        │P9      │定        │
├──┼──────────┼────┼────────────┼────┼─────┤
│ 13 │新台幣              │22,000元│                        │警一卷  │與本件犯罪│
│    │                    │        │                        │P27     │無關      │
│    │                    │        │                        │偵一卷  │          │
│    │                    │        │                        │P9      │          │
│    │                    │        │                        │        │          │
├──┼──────────┼────┼────────────┼────┼─────┤
│ 14 │消費券              │ 5,600元│                        │警一卷  │與本件犯罪│
│    │                    │        │                        │P27     │無關      │
│    │                    │        │                        │偵一卷  │          │
│    │                    │        │                        │P9-10   │          │
├──┼──────────┼────┼────────────┼────┼─────┤
│ 15 │愷他命              │  1包   │法務部調查局濫用藥物實驗│警一卷  │與本件犯罪│
│    │                    │        │室鑑定書（本局編號1）， │P26     │無關      │
│    │                    │        │鑑定結果：送驗結晶檢品1 │偵一卷  │          │
│    │                    │        │包含第三級第19項毒品愷他│P7、13  │          │
│    │                    │        │命成分，淨重0. 23公克（ │        │          │
│    │                    │        │空包裝總重0.37公克）    │        │          │
├──┼──────────┼────┼────────────┼────┼─────┤
│ 16 │行動電話含晶片      │  1支   │                        │警一卷  │與本件犯罪│
│    │0000000000          │        │                        │P26     │無關      │
│    │IMEI：              │        │                        │偵一卷  │          │
│    │000000000000000     │        │                        │P8      │          │
├──┼──────────┼────┼────────────┼────┼─────┤
│ 17 │行動電話含晶片      │  1支   │                        │警一卷  │與本件犯罪│
│    │0000000000          │        │                        │P27     │無關      │
│    │IMEI：              │        │                        │偵一卷  │          │
│    │00000000000000000   │        │                        │P8      │          │
├──┼──────────┼────┼────────────┼────┼─────┤
│ 18 │行動電話含晶片      │  1支   │                        │警一卷  │與本件犯罪│
│    │0000000000          │        │                        │P27     │無關      │
│    │IMEI：              │        │                        │偵一卷  │          │
│    │000000000000000     │        │                        │P8      │          │
├──┼──────────┼────┼────────────┼────┼─────┤
│ 19 │電話晶片卡          │  1張   │                        │警一卷  │與本件犯罪│
│    │61E084U017472       │        │                        │P27     │無關      │
│    │                    │        │                        │偵一卷  │          │
│    │                    │        │                        │P8      │          │
├──┼──────────┼────┼────────────┼────┼─────┤
│ 20 │安非他命            │  2包   │                        │警一卷  │與本件犯罪│
│    │                    │        │                        │P26     │無關      │
│    │                    │        │                        │偵一卷  │          │
│    │                    │        │                        │P7      │          │
└──┴──────────┴────┴────────────┴────┴─────┘
附表五 丙○○之扣案物
┌──┬──────────┬────┬────────────┬────┬─────┐
│編號│   扣 案 物 名 稱   │ 數量   │     檢  驗  報  告     │ 出 處  │沒收銷燬或│
│    │                    │        │                        │        │沒收依據  │
├──┼──────────┼────┼────────────┼────┼─────┤
│ 1  │海洛因（含殘渣袋25只│ 25包   │法務部調查局濫用藥物實驗│警一卷  │毒品危害防│
│    │）                  │        │室鑑定書（本局編號1-1至1│P38     │制條例第18│
│    │                    │        │-8、2-1至2-5、3-1至3-6、│偵一卷  │條第1 項前│
│    │                    │        │5-1至5-6），鑑定結果：送│P6、12  │段規定    │
│    │                    │        │驗粉塊狀檢品25包均含第一│        │          │
│    │                    │        │級第6項毒品海洛因成分， │        │          │
│    │                    │        │合計淨重62.74公克（空包 │        │          │
│    │                    │        │裝總重15.49公克），純度 │        │          │
│    │                    │        │51.76％，純質淨重32.47公│        │          │
│    │                    │        │克                      │        │          │
├──┼──────────┼────┼────────────┼────┼─────┤
│ 2  │海洛因（含殘渣袋24只│ 24包   │法務部調查局濫用藥物實驗│警一卷  │毒品危害防│
│    │）                  │        │室鑑定書（本局編號4-1至 │P38     │制條例第18│
│    │                    │        │4-24），鑑定結果：送驗粉│偵一卷  │條第1 項前│
│    │                    │        │末檢品24包均含第一級第6 │P6、12  │段規定    │
│    │                    │        │項毒品海洛因成分，合計淨│        │          │
│    │                    │        │重2.70公克（空包裝總重  │        │          │
│    │                    │        │4.56 公克），純度18.59％│        │          │
│    │                    │        │，純質淨重0.50公克      │        │          │
├──┼──────────┼────┼────────────┼────┼─────┤
│ 3  │油壓壓模機（含模具）│  1組   │高雄醫學大學附設中和紀念│警一卷  │毒品危害防│
│    │                    │        │醫院檢驗報告，檢驗結果：│P37     │制條例第18│
│    │                    │        │海洛因呈現陽性。        │偵一卷  │條第1 項前│
│    │                    │        │                        │P5      │段規定    │
│    │                    │        │                        │院卷P87 │          │
├──┼──────────┼────┼────────────┼────┼─────┤
│ 4  │電子秤              │  2台   │高雄醫學大學附設中和紀念│警一卷  │毒品危害防│
│    │                    │        │醫院檢驗報告，檢驗結果：│P37     │制條例第18│
│    │                    │        │海洛因均呈現陽性。      │偵一卷  │條第1 項前│
│    │                    │        │                        │P5      │段規定    │
│    │                    │        │                        │院卷    │          │
│    │                    │        │                        │P89-90  │          │
├──┼──────────┼────┼────────────┼────┼─────┤
│ 5  │塑膠湯匙            │  1支   │高雄醫學大學附設中和紀念│警一卷  │毒品危害防│
│    │（乳白色，小）      │        │醫院檢驗報告，檢驗結果：│P37     │制條例第18│
│    │                    │        │海洛因、甲基安非他命均呈│偵一卷  │條第1 項前│
│    │                    │        │現陽性。                │P5      │段規定    │
│    │                    │        │                        │院卷P92 │          │
├──┼──────────┼────┼────────────┼────┼─────┤
│ 6  │塑膠湯匙            │  1支   │高雄醫學大學附設中和紀念│警一卷  │毒品危害防│
│    │（米白色，細長）    │        │醫院檢驗報告，檢驗結果：│P37     │制條例第18│
│    │                    │        │海洛因呈現陽性。        │偵一卷  │條第1 項前│
│    │                    │        │                        │P5      │段規定    │
│    │                    │        │                        │院卷P93 │          │
├──┼──────────┼────┼────────────┼────┼─────┤
│ 7  │吸管                │  5支   │高雄醫學大學附設中和紀念│警一卷  │毒品危害防│
│    │                    │        │醫院檢驗報告，檢驗結果：│P37     │制條例第18│
│    │                    │        │海洛因呈現陽性。        │偵一卷  │條第1 項前│
│    │                    │        │                        │P5      │段規定    │
│    │                    │        │                        │院卷P96 │          │
├──┼──────────┼────┼────────────┼────┼─────┤
│ 8  │吸管                │  5支   │高雄醫學大學附設中和紀念│警一卷  │毒品危害防│
│    │                    │        │醫院檢驗報告，檢驗結果：│P37     │制條例第18│
│    │                    │        │海洛因、甲基安非他命均呈│偵一卷  │條第1 項前│
│    │                    │        │現陽性。                │P5      │段規定    │
│    │                    │        │                        │院卷P97 │          │
├──┼──────────┼────┼────────────┼────┼─────┤
│ 9  │殘渣袋              │  60個  │高雄醫學大學附設中和紀念│警一卷  │毒品危害防│
│    │                    │        │醫院檢驗報告，檢驗結果：│P37     │制條例第18│
│    │                    │        │海洛因均呈現陽性。      │偵一卷  │條第1 項前│
│    │                    │        │                        │P5      │段規定    │
│    │                    │        │                        │院卷    │          │
│    │                    │        │                        │P99-104 │          │
├──┼──────────┼────┼────────────┼────┼─────┤
│ 10 │空夾鏈袋            │  3包   │高雄醫學大學附設中和紀念│警一卷  │刑法第38條│
│    │                    │        │醫院檢驗報告，檢驗結果：│P37     │第1項第2款│
│    │                    │        │海洛因、甲基安非他命皆呈│偵一卷  │          │
│    │                    │        │現陰性。                │P5      │          │
│    │                    │        │                        │院卷P94 │          │
├──┼──────────┼────┼────────────┼────┼─────┤
│ 11 │現金                │56,000元│                        │警一卷  │與本件犯罪│
│    │                    │        │                        │P37     │無關      │
│    │                    │        │                        │偵一卷  │          │
│    │                    │        │                        │P6      │          │
├──┼──────────┼────┼────────────┼────┼─────┤
│ 12 │行動電話            │  1支   │                        │警一卷  │毒品危害防│
│    │0000000000          │        │                        │P38     │制條例第19│
│    │IMEI：              │        │                        │偵一卷  │條第1 項規│
│    │000000000000000     │        │                        │P6      │定        │
├──┼──────────┼────┼────────────┼────┼─────┤
│ 13 │玻璃球管（附黑色塑膠│  1支   │高雄醫學大學附設中和紀念│警一卷  │與本件犯罪│
│    │旋蓋）              │        │醫院檢驗報告，檢驗結果：│P37     │無關      │
│    │                    │        │甲基安非他命呈現陽性。  │偵一卷  │          │
│    │                    │        │                        │P5      │          │
│    │                    │        │                        │院卷P88 │          │
├──┼──────────┼────┼────────────┼────┼─────┤
│ 14 │吸管                │  5支   │高雄醫學大學附設中和紀念│警一卷  │與本件犯罪│
│    │                    │        │醫院檢驗報告，檢驗結果：│P37     │無關      │
│    │                    │        │甲基安非他命呈現陽性。  │偵一卷  │          │
│    │                    │        │                        │P5      │          │
│    │                    │        │                        │院卷P95 │          │
├──┼──────────┼────┼────────────┼────┼─────┤
│ 15 │吸管                │  4支   │高雄醫學大學附設中和紀念│警一卷  │與本件犯罪│
│    │                    │        │醫院檢驗報告，檢驗結果：│P37     │無關      │
│    │                    │        │甲基安非他命呈現陽性。  │偵一卷  │          │
│    │                    │        │                        │P5      │          │
│    │                    │        │                        │院卷P98 │          │
├──┼──────────┼────┼────────────┼────┼─────┤
│ 16 │含晶體殘渣袋        │  3個   │高雄醫學大學附設中和紀念│警一卷  │與本件犯罪│
│    │                    │        │醫院檢驗報告，檢驗結果：│P37     │無關      │
│    │                    │        │甲基安非他命呈現陽性。  │偵一卷  │          │
│    │                    │        │                        │P5      │          │
│    │                    │        │                        │院卷P105│          │
├──┼──────────┼────┼────────────┼────┼─────┤
│ 17 │塑膠湯匙            │  1支   │高雄醫學大學附設中和紀念│警一卷  │與本件犯罪│
│    │（乳白色，大）      │        │醫院檢驗報告，檢驗結果：│P37     │無關      │
│    │                    │        │海洛因、甲基安非他命皆呈│偵一卷  │          │
│    │                    │        │現陰性。                │P5      │          │
│    │                    │        │                        │院卷P91 │          │
├──┼──────────┼────┼────────────┼────┼─────┤
│ 18 │SIM電話卡           │  6張   │                        │警一卷  │與本件犯罪│
│    │                    │        │                        │P37     │無關      │
│    │                    │        │                        │偵一卷  │          │
│    │                    │        │                        │P6      │          │
├──┼──────────┼────┼────────────┼────┼─────┤
│ 19 │行動電話            │  1支   │                        │警一卷  │與本件犯罪│
│    │0000000000          │        │                        │P38     │無關      │
│    │IMEI：              │        │                        │偵一卷  │          │
│    │000000000000000     │        │                        │P6      │          │
├──┼──────────┼────┼────────────┼────┼─────┤
│ 20 │行動電話            │  1支   │                        │警一卷  │與本件犯罪│
│    │0000000000          │        │                        │P38     │無關      │
│    │IMEI：              │        │                        │偵一卷  │          │
│    │000000000000000     │        │                        │P6      │          │
├──┼──────────┼────┼────────────┼────┼─────┤
│ 21 │行動電話            │  1支   │                        │警一卷  │與本件犯罪│
│    │0000000000          │        │                        │P38     │無關      │
│    │IMEI：              │        │                        │偵一卷  │          │
│    │000000000000000     │        │                        │P7      │          │
├──┼──────────┼────┼────────────┼────┼─────┤
│ 22 │安非他命            │  2包   │                        │警一卷  │與本件犯罪│
│    │                    │        │                        │P38     │無關      │
│    │                    │        │                        │偵一卷  │          │
│    │                    │        │                        │P6      │          │
└──┴──────────┴────┴────────────┴────┴─────┘
附錄法條
毒品危害防制條例第4 條第1項
製造、運輸、販賣第一級毒品者，處死刑或無期徒刑；處無期徒
刑者，得併科新臺幣1 千萬元以下罰金。


司法院資訊處製作；財團法人民間司法改革基金會備份。
